【裁判字號】    97,重訴,4
【裁判日期】    970911
【裁判案由】    毒品危害防制條例等
【裁判全文】
臺灣基隆地方法院刑事判決               97年度重訴字第4號
公  訴  人  臺灣基隆地方法院檢察署檢察官
被      告  戊○○
                    （
選任辯護人  趙元昊律師
            許瑞榮律師
上列被告因違反毒品危害防制條例等案件，經檢察官提起公訴（
96年度偵字第5670號），本院判決如下：
    主  文
戊○○共同運輸第一級毒品，處無期徒刑，褫奪公權終身，扣案
之第一級毒品海洛因拾貳顆（合計淨重陸零伍點壹貳公克，純質
淨重伍零柒點伍柒公克），均沒收銷燬之；扣案包裝毒品所用塑
膠膜拾貳個（合計總重肆伍點柒捌公克），均沒收之。又共同運
輸第一級毒品，處無期徒刑，褫奪公權終身，扣案之第一級毒品
海洛因顆（合計淨重壹肆柒點零貳公克，純質淨重壹零點玖
公克，均沒收銷燬之）；扣案包裝毒品所用塑膠膜個（合計總
重拾點玖捌公克）、行動電話壹具及「0000000000」號SIM 卡壹
張，均沒收之。又販賣第一級毒品，處無期徒刑，褫奪公權終身
，販賣第一級毒品所得之新臺幣伍仟元沒收，如全部或一部不能
沒收時，以其財產抵償之，扣案分裝袋壹佰壹拾玖個、電子磅秤
壹台、行動電話陸具、SIM 卡陸張（門號分別為「0000000000」
、「0000000000」、「0000000000」、「0000000000」、「0000
000000」、「0000000000」），均沒收之。應執行無期徒刑，褫
奪公權終身，扣案之第一級毒品海洛因拾伍顆（合計淨重柒伍貳
點壹肆公克，純質淨重陸壹壹點肆柒公克），均沒收銷燬之；販
賣第一級毒品所得之新臺幣伍仟元沒收，如全部或一部不能沒收
時，以其財產抵償之，扣案包裝毒品所用塑膠膜拾伍個（合計總
重伍陸點柒陸公克）、行動電話柒具及SIM 卡柒張（門號分別為
「0000000000」、「0000000000」、「0000000000」、「000000
0000」、「0000000000」、「0000000000」、「0000000000」）
，均沒收之。
    事  實
一、戊○○明知海洛因係毒品危害防制條例第2 條第2 項第1 款
    所列之第一級毒品，且係行政院依懲治走私條例第2 條第4
    項公告之「管制物品及其數額」甲項第4 款所列管制進出口
    物品，禁止非法販賣、運輸、私運進口，竟先後與(一)辛○○
    、壬○○、庚○○、乙○○、及真實姓名不詳綽號「阿清」
    之成年男子、與(二)丙○○及真實姓名不詳綽號「大哥」之成
    年男子，分別基於運輸及自澳門地區私運管制物品第一級毒
    品海洛因入境臺灣地區之犯意聯絡；另基於販賣第一級毒品
    海洛因之犯意，而有下列犯行：
  (一)民國96年3 月初某日，戊○○委託辛○○找2 人前往澳門地
    區運輸第一級毒品海洛因入境臺灣，辛○○乃於同年月某日
    向乙○○以自澳門地區私運第一級毒品海洛因球入境臺灣1
    次，即給付新臺幣（下同）100,000 元之代價相誘，乙○○
    應允之；同年3 月17日，辛○○復向庚○○同以自澳門地區
    私運第一級毒品海洛因球入境臺灣，即給付100,000 元之代
    價相誘（起訴書誤載為以每運1 顆第一級毒品海洛因球，即
    給付18,000元之代價），庚○○亦應允之。嗣戊○○委由壬○○於96年3 月18日下午1 時26分許以「0000000000」號行
    動電話門號，撥打辛○○使用之「0000000000」號行動電話
    門號，通知辛○○可安排覓妥之人前往澳門地區運送第一級
    毒品海洛因。辛○○乃委託明知庚○○與乙○○將前往澳門
    地區私運第一級毒品海洛因之丁○○代為訂購機票，丁○○
    乃基於幫助運輸第一級毒品海洛因之犯意，於同年月19日上
    午代為訂購庚○○及乙○○前往澳門之機票，辛○○與丁○○並於同日上午陪同庚○○及乙○○前往桃園國際機場，並
    由丁○○將機票交給庚○○及乙○○，同日下午3 時許，庚○○與乙○○即一同搭乘長榮航空BR–0817號班機，前往澳
    門地區，並於同年月20日凌晨2 時許，在當地之「駿景酒店
    」2115號房內，依辛○○先前之指示，由庚○○自與渠等具
    有犯意聯絡之某真實姓名年籍不詳綽號阿清之成年男子，取
    得第一級毒品海洛因球12顆（合計淨重605.12公克，純度83
    .88 ％，純質淨重507.57公克，分別裝入12個塑膠膜），庚○○再將其中第一級毒品海洛因球6 顆（合計淨重303.77公
    克，純度83.88％，純質淨重254.80公克，分別裝入6個塑膠
    膜）交給乙○○，乙○○再將該6 顆第一級毒品海洛因球塞
    入自己肛門內，庚○○則將另外6 顆第一級毒品海洛因球（
    合計淨重301.35公克，純度83.88％，純質淨重252.77 公克
    ，分別裝入6 個塑膠膜）塞入自己肛門內，庚○○與乙○○
    隨即於同日下午1時20分許，搭乘長榮航空BR–0802 號班機
    ，自澳門返臺，並於同日下午3時20 分許，由桃園國際機場
    私運上開第一級毒品海洛因入境臺灣。嗣因臺北縣政府警察
    局汐止分局經由監聽得知庚○○與乙○○將於上開時間運輸
    第一級毒品海洛因返臺，乃先行向臺灣基隆地方法院檢察署
    檢察官聲請核發拘票，並與內政部警政署刑事警察局會同財
    政部臺北關稅局關員，在桃園國際機場第二航廈入境證照查
    驗台前，當場查獲庚○○、乙○○，並依同署核發之鑑定許
    可書，自其2人體內取出上開第一級毒品海洛因球12 顆及用
    以包裝之塑膠膜12個扣案，始循線查獲上情（乙○○、庚○○所犯運輸第一級毒品罪，經本院以96年度重訴字第11號判
    處有期徒刑18年，渠等不服提起上訴後，經臺灣高等法院以
    96年度上訴字第4665號判決及最高法院以97年度台上字第10
    28號判決，駁回渠等之上訴確定。另辛○○、丁○○所犯運
    輸第一級毒品罪，經本院以96年度重訴字第19號判處辛○○
    有期徒刑19年，丁○○無罪，辛○○及檢察官均不服提起上
    訴後，經臺灣高等法院以97年度上訴字第1370號判決，駁回
    辛○○之上訴，並認丁○○幫助辛○○等運輸第一級毒品，
    因而將原判決關於丁○○部分撤銷，改判處丁○○有期徒刑
    8年，辛○○及丁○○均不服提起上訴後，經最高法院97年8
    月14日以97年度台上字第3775號判決駁回其2 人之上訴確定
    ）。
  (二)戊○○向積欠其債務之丙○○以若為其夾帶毒品海洛因入境
    臺灣地區成功，即給予以每顆20,000元之報酬，要求代為運
    輸海洛因，丙○○見有厚利可圖乃應允之，依戊○○之指示
    於96年5 月4 日搭乘長榮航空BR-805號班機抵達澳門，並由
    真實姓名不詳綽號「大哥」之成年男子安排丙○○住宿於該
    地「駿景酒店」1128號房間內，同年月6 日下午3 時，綽號
    「大哥」之男子即在該房間內將第一級毒品海洛因球3 顆（
    合計淨重147.02公克，純度70.67 ﹪，純質淨重103.90公克
    ，分別裝入3 個塑膠膜）交給丙○○，丙○○旋將該等毒品
    塞入自己肛門內，並隨即於同日晚間8 時許，搭乘長榮航空
    BR-818號班機，自澳門返臺，經由桃園國際機場私運上開第
    一級毒品海洛因入境臺灣地區。嗣丙○○於同日晚上10時30
    分許通關時，為臺北縣政府警察局汐止分局、內政部警政署
    刑事警察局會同財政部臺北關稅局關員查獲，並扣得上開第
    一級毒品海洛因球3 顆、用以包裝之塑膠膜3 個及丙○○所
    有用以聯絡運輸毒品事宜之行動電話1 具（含「0000000000
    」號SIM 卡1 張），始循線查悉上情（丙○○所犯運輸第一
    級毒品罪，業經臺灣士林地方法院以96年度訴字第917 號判
    決，判處有期徒刑15年2 月確定）。
  (三)辛○○為購買第一級毒品海洛因施用，於96年5 月14日凌晨
    1 時50分許，至同日凌晨2 時30分許間，以所使用之「0000
    000000」號行動電話門號（起訴書誤載為「0000000000」）
    撥打戊○○所使用之「0000000000」行動電話門號（起訴書
    誤載為「0000000000」），向戊○○購買第一級毒品海洛因
    ，戊○○為販賣以營利竟應允之，2 人並相約在臺北縣蘆洲
    市○○路附近之嘉年華汽車旅館附近碰面，同日凌晨2時30
    分許，2人依約抵達後，戊○○即將價值5,000元（數量不詳
    ）之第一級毒品海洛因出售並交付給辛○○，同時向辛○○
    收得上開價款。
    嗣臺北縣政府警察局汐止分局員警先於96年5 月23日下午1
    時25分許持搜索票，前往壬○○位於臺北縣新莊市○○路37
    7巷37號2樓住處執行搜索，並扣得壬○○持有之第一級毒品
    海洛因2包（合計純質淨重1.6公克）；繼由同一分局員警於
    96年11月3 日持搜索票，前往戊○○位於臺北縣蘆洲市○○
    路110巷30號16 樓住處執行搜索，並扣得戊○○所有預備供
    販賣第一級毒品海洛因用之分裝袋119個及電子磅秤1台、行
    動電話6 具（含SIM卡門號6張，門號分別為「0000000000」
    、「0000000000」、「0000000000」、「00 00000000」、
    「0000000000」、「0000000000」，起訴書誤載為行動電話
    5具，且漏列SIM卡），及臺灣士林地方法院對於丙○○前開
    運輸第一級毒品犯行起訴之起訴書1 紙（臺灣士林地方法院
    檢察署96年度偵字第5933號），安非他命1包（毛重0.8公克
    ，淨重0.6公克）、含有安非他命殘渣之塑膠袋2只、安非他
    命吸食器3組，始查悉上情。
二、案經臺灣基隆地方法院檢察署指揮臺北縣政府警察局汐止分
    局報告偵辦後起訴。
    理  由
壹、證據能力事項：
甲、供述證據部分：
一、按被告以外之人於審判外之言詞或書面陳述，除法律有規定
    者外，不得作為證據，刑事訴訟法第159 條第1 項定有明文
    。經查，證人辛○○、壬○○、丁○○、庚○○、乙○○、
    己○○、丙○○等人於警詢時所為之陳述，核係被告以外之
    人於審判外之陳述，屬傳聞證據，復查無刑事訟法第159 條
    之1 至159 條之5 之傳聞證據例外可採為證據之情形，因認
    上開證人此部分之陳述，依刑事訴訟法第159 條第1 項規定
    ，均無證據能力。
二、次按被告以外之人於偵查中向檢察官所為之陳述，除顯有不
    可信之情況者外，得為證據，刑事訴訟法第159 條之1 第2
    項定有明文。經查，證人辛○○、壬○○（綽號小乖）、丁○○、庚○○、乙○○、己○○、丙○○、童永進、張偉麟
    等人於偵查中向檢察官所為之陳述，業經合法具結，且自筆
    錄內容觀之，並無不正取供之情事，而無顯不可信之情況，
    依上開規定，自有證據能力。至被告雖以證人庚○○於檢察
    官偵訊時先證稱：證人辛○○稱係「阿林仔」要證人辛○○
    轉告運毒之事（見96年度偵字第5670號卷(二)第132 頁），嗣
    更稱：「我不是很確定．．．我想應該是【阿林仔】」），
    因認證人庚○○於檢察官偵查中之證言係道聽塗說，且為臆
    測之詞，而無證據能力云云。然查，被告上開所指係證人庚○○於97年2 月15日檢察官偵查中之證言，而觀諸該日證人
    庚○○前後證稱：「（96年3 月20日被查獲那一次是誰叫你
    去的？）是辛○○叫我去的，當時辛○○聯絡我去運毒的時
    候有告訴我是【阿林仔】要他轉告我說什麼時候出國，因為
    辛○○事先有跟我提過，願不願意出國把東西，就是毒品帶
    回來，當時辛○○就有告訴說是【阿林仔】要我去帶的，所
    以我知道辛○○告訴我什麼時候要出國，就是指說什麼時候
    要去運毒．．．」、「（96年7 月11日【96年度偵字第1908
    號卷第134 頁】本署庭訊時，為何稱不是【阿林仔】叫你去
    運毒？）因為我不確定【阿林仔】是不是警局給我看的戊○○照片的那個人，所以我說不知道」、「（阿林仔只有叫你
    們去這一次？）是」、「（你確定這一次是【阿林仔】叫你
    們去的？）我不是很確定，但是我想應該是【阿林仔】因為
    他之前有跟我們講要去運毒的事」、「（辛○○不是有跟你
    說過是【阿林仔】要你去帶？）有，但是因為是辛○○跟我
    講的，所以我不能完全確定是【阿林仔】要我去的」、「（
    3 月5 日是誰叫你去的？）辛○○，但是他沒有跟我說是【
    阿林仔】叫我去的，3 月20日這次才跟我說是「阿林仔」叫
    我去的」等語，足見證人辛○○確曾告訴證人庚○○係綽號
    【阿林仔】之人要其運毒，是就證人辛○○告訴證人庚○○
    係綽號【阿林仔】之人要其運毒之事，即屬證人庚○○親自
    見聞之事，非屬傳聞證據，被告辯稱上開事實係證人庚○○
    道聽塗說而來，尚有誤會。從而，證人庚○○基於聽聞證人
    辛○○告以係綽號【阿林仔】之人要其運毒，因而先向檢察
    官證稱係綽號【阿林仔】之人要其運毒，嗣以同上理由，向
    檢察官證稱由於非綽號【阿林仔】之人直接委託其運毒，因
    而不確定係綽號【阿林仔】之人要其運毒，即合於常理，核
    非屬臆測之詞，是上開被告辯稱證人庚○○先向檢察官證稱
    係綽號【阿林仔】之人委由其運毒，嗣更稱不確定係綽號【
    阿林仔】之人要其運毒，因認證人庚○○於檢察官偵查中證
    稱係綽號【阿林仔】之人要其運毒等語係出於臆測之詞云云
    ，即顯有誤會，而無足採取。
三、次按除顯有不可信之情況外，從事業務之人於業務上或通常
    業務過程所須製作之紀錄文書、證明文書亦得為證據，刑事
    訴訟法第159 條之4 第2 款亦定有明文。查「0000000000」
    （申辦人丁○○）、「0000000000」（申辦人庚○○）、「
    0000000000」（申辦人徐詩婷）、「0000000000」（申辦人
    何俊毅）、「0000000000」（申辦人林敬員）、「00000000
    00」（鄭柳鳳）號行動電話申辦人資料（見96年度偵字第56
    70號卷(一)第48頁；96年度偵字第1908號卷第83頁；本院卷(二)
    第68頁、第70頁、第72頁、第102 頁），及「0000000000」
    號行動電話96年2 月1 日至3 月21日雙向通聯紀錄（96年度
    偵字第3751號卷(一)第102 至115 頁），均係台灣大哥大股份
    有限公司於通常業務過程所製作之文書；「0000000000」（
    申辦人己○○）、「0000000000」（申辦人乙○○）、「00
    00000000」（申辦人戊○○）、「0000000000」（申辦人La
    strella Marine）號行動電話申辦人資料（見96年度偵字第
    5670號卷(一)第40頁；96年度偵字第1908號卷第82頁；本院卷
    (二)第64頁、第108 頁），係遠傳電信有限公司於通常業務過
    程所製作之文書；「0000000000」號行動電話申辦人資料（
    申辦人辛○○，見96年度偵字第5670號卷(一)第77頁）及「00
    00000000」號行動電話之通聯紀錄（96年度偵字第3751號卷
    (二)第119頁），均係威寶電信股份有限公司；「000000 0000
    」號行動電話申辦人資料（申辦人陳丙東，見本院卷(二)第33
    頁），係亞太寬頻電信股份有限公司於通常業務過程所製作
    之文書；證人庚○○、乙○○之登機證影本（見96年度偵字
    第1908號卷第15頁）及證人丙○○登機證正本（見證人丙○○警卷第39頁），則均係長榮航空股份有限公司於通常業務
    過程所製作之文書，且均查無不可信之情形，核與上開規定
    相符，自亦有證據能力。
四、法務部調查局96年4 月5 日調科壹字第09623030780 號、第
    00000000000 號鑑定書（證人乙○○及庚○○運輸之第一級
    毒品海洛因鑑定結果）（見96年度偵字第1908號卷第84頁、
    第85頁）、同局96年6 月2 日調科壹字第09623048310 號鑑
    定書（證人丙○○運輸之第一級毒品海洛因鑑定結果）（見
    96年度偵字第5670號卷(二)第102 頁）、同局96年6 月19日調
    科壹字第09623052590 號鑑定書（員警在證人壬○○住處扣
    得之第一級毒品海洛因鑑定結果）（見96年度偵字第5670號
    卷(二)第100 頁），係屬該局執行毒品鑑定公務所出具之書面
    鑑定報告，性質上雖亦為被告以外之人於審判外之書面陳述
    ，屬於傳聞證據，然依據同法第159 條之立法理由及同法第
    206 條、第208 條第1 項之規定，自得為證據。
乙、非供述證據部分：
一、關於事實欄一(一)員警扣得之第一級毒品海洛因部分：
    查事實欄一(一)所示之事實，係臺北縣政府警察局汐止分局員
    警經由線報得知本案共犯辛○○涉嫌運輸第一級毒品海洛因
    ，乃向臺灣基隆地方法院檢察署檢察官申請監聽辛○○使用
    之電話門號，因而知悉證人辛○○委由證人庚○○、乙○○
    前往澳門運輸第一級毒品，將於96年3 月20日攜帶第一級毒
    品海洛因，自澳門搭乘飛機返臺，乃持臺灣基隆地方法院檢
    察署檢察官核發之拘票，於96年3 月20日下午3 時20分許，
    在桃園國際機場第二航廈入境證照查驗台前，拘提證人乙○○、庚○○，並將渠等帶往桃園國際機場財政部台北關稅局
    進行人身搜索，渠等當場承認體內攜有第一級毒品海洛因，
    執行員警乃再依據臺灣基隆地方法院檢察署核發之鑑定許可
    書，帶同渠等前往桃園敏盛綜合醫院進行體內排泄，該院先
    以X 光照射渠等身體，發現渠等肛門腸道內確各有6 顆異物
    後，即進行灌腸程序，因而在渠等身上各取出6 顆以塑膠膜
    包裹之白色粉末扣案，該12顆塑膠膜內所含粉末嗣經送請法
    務部調查局鑑定結果，均含有第一級毒品海洛因成分（合計
    淨重605.12公克，純度均為83.88%，合計純質淨重507.57公
    克）等情，業據證人乙○○、庚○○證述屬實，且有臺灣基
    隆地方法院檢察署拘票、鑑定許可書、桃園敏盛綜合醫院診
    斷證明書及台北關稅局扣押貨物、運輸工具收據及搜索筆錄
    等各2份、自渠等體內各取出6顆海洛因球照片2 張、法務部
    調查局96年4月5 日調科壹字第09623030780號、第00000000
    000號鑑定書等附於臺灣基隆地方法院檢察署96 年度偵字第
    1908號卷可憑，足見上開扣得之第一級毒品海洛因，係員警
    依法執行搜索扣押所得之證物，查無違法取證之情形，自得
    為證據。
二、關於事實欄一(二)所示扣得之第一級毒品海洛因部分：
    查事實欄一(二)所示之事實，係臺北縣政府警察局汐止分局員
    警經由線報得知證人丙○○涉嫌運輸第一級毒品海洛因，乃
    向臺灣基隆地方法院檢察署檢察官申請監聽證人丙○○使用
    之電話門號，因而知悉證人丙○○搭機前往澳門運輸第一級
    毒品，將於96年5 月6 日攜帶第一級毒品海洛因，自澳門搭
    乘飛機返臺，乃持臺灣基隆地方法院檢察署檢察官核發之拘
    票，於96年5 月6 日晚間10時20分許，在桃園國際機場第二
    航廈入境證照查驗台前，拘提證人丙○○，並將其帶往桃園
    國際機場財政部台北關稅局進行人身搜索，其當場承認體內
    攜有第一級毒品海洛因，執行員警乃再依據臺灣基隆地方法
    院檢察署核發之鑑定許可書，帶同其前往桃園敏盛綜合醫院
    進行體內排泄，該院先以X 光照射渠等身體，發現其肛門腸
    道內確有3 顆異物後，即進行灌腸程序，因而在其身上取出
    3 顆以塑膠膜包裹之白色粉末扣案，該3 顆塑膠膜內所含粉
    末嗣經送請法務部調查局鑑定結果，均含有第一級毒品海洛
    因成分（合計淨重147.02公克，純度70.67 ﹪，純質淨重10
    3.90公克）等情，業據證人丙○○證述屬實，且有臺灣基隆
    地方法院檢察署拘票、鑑定許可書、桃園敏盛綜合醫院診斷
    證明書及台北關稅局扣押貨物、運輸工具收據及搜索筆錄等
    各1份、自證人丙○○體內取出3顆海洛因球及查獲情形等照
    片14張、法務部調查局96年6月2日調科壹字第09623048310
    號鑑定書等附於臺灣士林地方法院檢察署96年度偵字第5933
    號卷可憑，足見上開扣得之第一級毒品海洛因，係員警依法
    執行搜索扣押所得之證物，查無違法取證之情形，自得為證
    據。
三、關於事實欄一(三)所示扣得之臺灣士林地方法院檢察署檢察官
    96年度偵字第5933號起訴書（該署檢察官起訴證人丙○○如
    事實欄一(二)所示運輸第一級毒品犯行）、自證人壬○○住處
    扣得之第一級毒品海洛因2 包（合計純質淨重1.6 公克）及
    自被告住處扣得之分裝袋119 個、電子磅秤1 台與行動電話
    6 具（含SIM 卡門號6 張）部分：
  (一)關於扣案之臺灣士林地方法院檢察署檢察官96年度偵字第59
    33號起訴書部分：
    查上開扣案起訴書內容係該署檢察官起訴證人丙○○所犯如
    本案犯罪事實欄一(二)所示運輸第一級毒品海洛因罪，該紙起
    訴書係臺北縣政府警察局汐止分局偵查隊員警持本院96年度
    聲搜字第579 號搜索票及在被告同意搜索之情形下，在被告
    使用之8807-QN 號自用小客車上合法搜索扣押之事實，為被
    告所不爭執，且有臺北縣政府警察局汐止分局96年11月25日
    北縣警汐刑字第0960037332號函暨附件本院96年度聲搜字第
    579 號搜索票、自願受搜索同意書、搜索扣押筆錄、扣押物
    品收據及扣押物品目錄表等在卷可憑（見96年度警聲搜字第
    541 號卷第205-220 頁）。依本案起訴書證據並所犯法條欄
    一證據清單暨待證事實編號(十二)之記載，檢察官援引上開扣得
    之起訴書為證據，主要係為證明被告遭查獲時，為警起出上
    開證人丙○○之起訴書，據此，檢察官顯係以上開扣案起訴
    書為警查獲時之客觀狀態及其記載內容為證據，簡言之，檢
    察官係將上開扣案起訴書以「文書證據」之形式提出作為證
    據，是扣案起訴書核屬物證之性質，其證據能力之有無，自
    應審究本案員警取得扣案起訴書之原因是否適法，而本案員
    警係合法扣得上開證人丙○○之起訴書，業如前述，是上開
    扣案證人丙○○之起訴書核有證據能力。至被告援引最高法
    院88年度台上字第6573號判決意旨，認上開扣案證人丙○○
    起訴書係臺灣士林地方法院檢察署檢察官本於其職務作成，
    或係基於他人陳述而作成，或為其判斷意見，其本身非依直
    接審理方式加以調查，應無證據能力云云，核係將上開扣案
    證人丙○○起訴書之證據性質誤認為屬供述證據所致，自無
    足採。
  (二)關於自證人壬○○住處扣得之第一級毒品海洛因2 包（合計
    純質淨重1.6 公克）及自被告住處扣得之分裝袋119 個、電
    子磅秤1 台與行動電話6 具（含SIM 卡門號6 張）部分：
    查上開扣案物均係臺北縣政府警察局汐止分局員警依法執行
    搜索扣押所得，為被告所不爭執，且據證人壬○○證述屬實
    ，並有臺灣板橋地方法院96年度聲搜字第2201號搜索票、搜
    索扣押筆錄、扣押物品收據、扣押物品目錄表（以上見證人
    壬○○警卷第16-19 頁）、本院96年度聲搜字第579 號搜索
    票、自願搜索同意書、搜索扣押筆錄、扣押物品收據及扣押
    物品目錄表（以上見被告之96年度警聲搜字第541號卷第20
    6-250頁）等在卷可憑，且查無違法取證之情形，自均得為
    證據。
四、通訊監察譯文部分：
    按通訊監察錄音之譯文，僅屬依據監聽錄音結果予以翻譯之
    文字，固具文書證據之外觀，但實際上仍應認監聽所得之錄
    音帶或光碟，始屬調查犯罪所得之證物，此乃刑事訴訟法第
    165 條之1 第2 項所稱之證物，如其蒐證程序合法，並經合
    法調查，自具證據能力，故檢察官如提出通訊監察錄音之譯
    文為其證據方法，實乃以其監聽所得之錄音帶或光碟，為調
    查犯罪所得之證物，法院本應依刑事訴訟法第165 條之1 所
    列之方法調查，以判斷該錄音帶或光碟是否與通訊監察錄音
    之譯文相符，而監聽錄音製作之譯文，雖通常為偵查犯罪機
    關單方面製作，然若被告或訴訟關係人對其真實性並無爭執
    ，經法院於審判期日提示譯文供當事人辨認、表示意見並為
    辯論者，程序自屬適法（最高法院95年度台上字第295 號、
    94年度台上字第4665號判決可資參照）。本件偵查之員警對
    於如下所示之行動電話施以通訊監察，均係基於臺灣基隆地
    方法院檢察署合法核發之通訊監察書所實施及作成，分別有
    如下所示之通訊監察書及電話附表在卷可稽，其實施通訊監
    察之程序未見違法情事，又警方依監聽錄音所製作之監聽譯
    文，經本院提示予被告，其對於譯文之真實性並無爭執，依
    上開說明，本案卷內相關之監聽譯文自有證據能力：
  (一)證人壬○○「0000000000」號行動電話監聽譯文（證人壬○○與辛○○間，見96年度偵字第5670號卷(一)第53-57 頁）：
    96年3 月6 日96年基檢玲慎監（續）字第46號通訊監察書（
    見同前偵卷第57、58頁）。
  (二)證人己○○「0000000000」號行動電話監聽譯文（證人壬○○與己○○及被告間，見96年度偵字第5670號卷(一)第58頁）
    ：96年4 月12日96年基檢玲監（續）字第41號通訊監察書（
    見同前偵卷第64、65頁）。
  (三)證人丙○○「0000000000」號行動電話監聽譯文（證人丙○○與被告間，見96年度偵字第5670號卷(一)第166 頁）：96年
    4 月12日96年基檢玲慎監（續）字第80號通訊監察書（見同
    前偵卷第60、61頁）。
  (四)被告「0000000000」號行動電話監聽譯文（證人丙○○與被
    告間，見96年度偵字第5670號卷(一)第167 頁、96年度偵字第
    5670號卷(二)第6 頁）：96年4 月30日96年基檢玲慎監（續）
    字第107 號通訊監察書（見96年度偵字第3751號卷(一)第67、
    68 頁）。
  (五)證人辛○○「0000000000」號行動電話監聽譯文（證人辛○○與被告及趙建翔間，見96年度偵字第5670號卷(二)第97-99
    頁、96年度偵字第5670號卷(三)第8-9 頁、第14-21 頁）：96
    年4 月30日96年基檢堂慎監（續）字第107 號通訊監察書（
    見96年度偵字第3751號卷(一)第67、68頁）。
貳、實體事項：
甲、被告戊○○被訴與證人辛○○、庚○○、乙○○及真實姓名
    不詳綽號「阿清」之成年男子，共同自澳門地區運輸及私運
    管制物品第一級毒品海洛因進入臺灣地區部分（即事實欄一
    (一)所示之事實）：
一、訊據被告固坦承認識證人辛○○及壬○○，然矢口否認有運
    輸第一級毒品及違反懲治走私條例之犯行，辯稱：其並未委
    由證人辛○○以金錢誘使證人庚○○、乙○○私運第一級毒
    品海洛因之犯行云云。經查：
  (一)關於事實欄一(一)所載證人辛○○先後向證人乙○○、庚○○
    各以自澳門地區私運第一級毒品海洛因球入境臺灣1 次，即
    給付100,000 元之代價相誘，證人乙○○、庚○○應允後，
    證人辛○○即委由知情之妻即證人丁○○代購機票，證人乙○○、庚○○乃於96年3 月19日搭機前往澳門地區，並於翌
    日凌晨2 時許，在當地之「駿景酒店」2115號房內，依證人
    辛○○先前之指示，由證人庚○○自與渠等具有犯意聯絡之
    某真實姓名年籍不詳綽號阿清之成年男子，取得第一級毒品
    海洛因球12顆（合計淨重605.12公克，純度83.88 ％，純質
    淨重507.57公克，分別裝入12個塑膠膜），證人庚○○再將
    其中第一級毒品海洛因球6 顆（合計淨重303.77公克，純度
    83.88 ％，純質淨重254.80公克，分別裝入6 個塑膠膜）交
    給證人乙○○，證人乙○○再將該6 顆第一級毒品海洛因球
    塞入自己肛門內，證人庚○○則將另外6 顆第一級毒品海洛
    因球（合計淨重301.35公克，純度83.88 ％，純質淨重252.
    77公克，分別裝入6 個塑膠膜）塞入自己肛門內，證人庚○○與乙○○隨即於同日下午1 時20分許，搭乘長榮航空BR–
    0802號班機，自澳門返臺，並於同日下午3 時20分許，由桃
    園國際機場私運上開第一級毒品海洛因入境臺灣之事實，被
    告並不爭執，且據證人辛○○、乙○○及庚○○於檢察官偵
    查中及本院審理時證述在卷，又自證人乙○○、庚○○2人
    身上取出由塑膠膜裝盛之白色粉末12顆，經送法務部調查局
    鑑定結果，均含有第一級毒品海洛因成分（合計淨重605.12
    公克，純度均為83.88%，合計純質淨重507.57公克），亦有
    法務部調查局96年4 月5 日調科壹字第09623030780 號、第
    00000000000 號鑑定書各1 份在卷可憑，是上開證人辛○○
    、乙○○、庚○○及真實姓名年籍不詳綽號阿清之成年男子
    共同自澳門地區私運第一級毒品海洛進口之事實，即首堪認
    定。
  (二)又被告係透過證人辛○○以自澳門地區私運第一級毒品海洛
    因球入境臺灣1 次，即給付100,000 元之代價，誘使證人庚○○、乙○○自澳門地區私運如事實欄一(一)所示扣案之第一
    級毒品海洛因來臺之事實，分據下列證人證述在卷，且有相
    關通聯紀錄及監聽譯文在卷可憑：
    1.證人辛○○分別於檢察官偵查中及本院審理時證述下列各
      語：96年7 月10日檢察官偵訊時證稱：96年3 月19日帶
      證人乙○○、庚○○去桃園機場，當天他們要去運毒，是
      因被告打電話給其說可以叫他們過去澳門，幫被告運「四
      號」，就是第一級毒品海洛因的意思等語（見臺灣基隆地
      方法院檢察署96年度偵字第5670號卷(一)第183 頁）；97
      年10月16日檢察官偵訊時證稱：96年3 月19日證人乙○○
      、庚○○去澳門運毒，是證人壬○○打電話給其，要其打
      電話給證人乙○○、庚○○說可以去澳門，其方與證人乙○○、庚○○聯繫，被告在證人乙○○、庚○○去澳門前
      約10天左右出國去澳門，被告出國前有先跟其說，有什麼
      事他會叫小乖（即證人壬○○）跟其說，後來果真係小乖
      打電話給其，要其聯絡證人乙○○、庚○○去運毒（見96
      年度偵字第3751號卷(三)第22、24頁）；97年1 月25日檢
      察官偵訊時證稱：當時其因找不到被告，所以是由證人壬○○打電話與其聯繫，要其聯絡證人庚○○、乙○○到澳
      門運毒，其與小乖在電話中並沒有講到運毒，但是電話中
      有說到找他們去打球，打球的意思就是運毒等語（見96年
      度偵字第5670號卷(二)第81頁）；97年4 月30日本院審理
      時證稱：其與被告在很早之前見面時，或係以電話聯絡時
      ，被告要其找2 個人去澳門以將一級毒品海洛因塞入肛門
      之方式，運輸第一級毒品海洛因，後來其即委託證人庚○○、乙○○於96年3 月19日前往澳門地區運輸第一級毒品
      海洛因來台等語（見本院卷(一)第185 至187 頁、第190 至
      198 頁）。
    2.證人庚○○先後於檢察官偵訊及本院訊問時證述下列各語
      97年2 月15日檢察官偵訊時證稱：95年9 月、10月間某
      日，其與證人辛○○和綽號「阿林仔」之人在蘆洲見面，
      該名綽號「阿林仔」之人有問證人辛○○願不願意把毒品
      帶回來，後來於95年12月到隔年1 月間，其與證人辛○○
      在證人辛○○經營的海產店旁，又再與綽號「阿林仔」之
      人見面，當時其在車上，沒有看到綽號「阿林仔」之人，
      不清楚證人辛○○與綽號「阿林仔」之人談話內容，96年
      3月20 日為警查獲運輸第一級毒品海洛因案件，係證人辛○○要其出國運輸來台的，證人辛○○聯絡其去運輸第一
      級毒品海洛因時，有告訴其係綽號「阿林仔」之人要其前
      往運輸，出國後即有另1名綽號「阿清」之人與其接觸，
      要其將第一級毒品海洛因帶回來等語（見96年度偵字第56
      70號卷(二)第132至133頁）；97年5月28日本院審理時證
      稱：本件運輸第一級毒品海洛因是證人辛○○找其去的，
      證人辛○○曾告訴其係綽號「阿林仔」之人找其與證人乙○○前去運毒。其在本案案發前5、6個月有見過綽號「阿
      林仔」之人，當時只有其與證人辛○○在臺北縣三重市某
      處，與綽號「阿林仔」之人見面，相約共同吃東西，當時
      綽號「阿林仔」之人有問證人辛○○有沒有興趣去帶東西
      回來，帶東西回來的意思我不清楚，後來其有問證人辛○○，證人辛○○問其願不願意，其說看看啦，後來就沒有
      去，之後過了大約5、6個月，因為其有急用金錢之需，就
      去找證人辛○○等語（見本院卷(一)第290至292頁、第295
      頁至297頁）。
    3.證人乙○○先後於檢察官偵訊及本院審理時證述下列各語
      ：96年6 月22日、同年7 月11日及97年2 月15日檢察官
      偵訊時均證稱：96年3 月20日為警查獲運輸第一級毒品海
      洛因案件，係證人辛○○聯絡其前往運輸的等語（見96年
      度偵字第1908號卷第121 頁、第136 頁、96年度偵字第56
      70號卷(二)第125 頁）；97年5 月28日本院審理時證稱：
      96年3 月19日出國去澳門運輸第一級毒品海洛因，是證人
      辛○○找其與證人庚○○去的，證人辛○○之前就已經打
      電話給其，當時證人辛○○知道其缺錢，問其是否願意賺
      這筆錢，在電話中，證人辛○○告訴其何時去澳門，叫其
      安排幾天的日期，機票會幫其處理，護照其自己處理，代
      價是10萬元，證人辛○○當時雖沒有跟其提到幕後老闆，
      但是因為其與證人辛○○認識很久了，所以知道他不是老
      闆，證人辛○○之前有跟其在電話中提過，說他上頭也就
      是說他老闆出多少錢請其等運輸毒品等語（本院卷(一)第30
      1 至302 頁）。
    4.證人丁○○先後於檢察官偵訊時證稱下列各語：96年7
      月10日檢察官偵訊時證稱：96年3 月18日證人辛○○叫其
      幫忙購買證人庚○○、乙○○的機票，其問證人辛○○是
      不是要去做壞事，當時證人辛○○沒有說，但其想他們應
      該是要去運毒，因為當時證人辛○○還有在吸毒，還有覺
      得他的行為舉止很怪，常常無緣無故就出門，打電話也不
      敢讓我聽，第2 天一早其幫證人庚○○、乙○○訂購機票
      ，接著幫他們拿機票，然後到基隆接證人庚○○，再到三
      重接證人乙○○，後來證人辛○○就將機票交給證人庚○○、乙○○，其於96年3 月18日即知悉證人庚○○、乙○○是要去運毒，其會於翌日為證人庚○○、乙○○訂購機
      票，係因證人辛○○一直求其幫忙，說小孩沒有學費，證
      人辛○○說證人庚○○、乙○○是幫別人跑單幫，到香港
      、澳門帶東西回來賣，其當時認為是毒品，但是為了小孩
      才答應證人辛○○，其幫助證人辛○○訂購機票，證人辛○○曾經給其錢，但幕後老闆沒給其錢（見96年度偵字第
      5670號卷(一)第186-187 頁）；96年7 月16日檢察官偵訊
      時證稱：其事後有問證人辛○○有關證人庚○○、乙○○
      的機票錢是何人出的，證人辛○○告以係老闆出的等語（
      見96年度偵字第3751號卷(二)第9 頁）。
    5.證人壬○○於96年11月3 日上午1 時5 分檢察官偵查中證
      稱：被告有打電話給其，要其通知證人辛○○找2 個人去
      打球，意思是被告要其打電話給證人辛○○，叫證人辛○○找2 個人去運毒，後來其打電話給證人辛○○，跟他說
      要找2 個人去打球，打完電話之後，證人辛○○隔天跟其
      說那2 個運毒的人下午3 點要去機場等語（見96年度偵字
      第5670號卷(一)第222 頁-223頁）。
    6.證人壬○○曾先後與證人辛○○、己○○及被告間有下列
      電話通話內容，證人壬○○、辛○○、己○○並分別就下
      列通話內容證述內容含義如下（被告及證人壬○○、辛○○及己○○等均不否認有下列通話內容）：
      (1)證人壬○○於96年3 月18日13時26分持用0000000000號
        行動電話與證人辛○○持用之0000000000號行動電話通
        話內容（見96年度偵字第5670號卷(一)第55頁）：
        薛：他叫你明天帶2 個球友過去打球。
          ．
          ．
        薛：他說叫你準備2個明天過去打球。
        蔡：好！OK。
        證人辛○○於97年1 月25日檢察官偵訊及本院97年4
          月30日審理時均證稱：上開通話內容係證人壬○○打
          電話給其，要其叫證人乙○○及庚○○去澳門打球，
          也就是運毒等語（見96年度偵字第5670號卷(一)第82頁
          、本院卷(一)第187 頁）。
        證人壬○○於96年11月3 日上午1 時5 分檢察官偵查
          中證稱：上開係其與證人辛○○之通話內容，電話中
          其告訴證人辛○○，他叫你明天帶2 球友過去打球，
          其在聯繫當時不確定他們要做何事，但是隱約覺得他
          們是要去運毒，後來被告回來告訴其那2 個人是要去
          運毒的，其才確定等語（見96年度偵字第5670號卷(一)
          第222頁）。
      (2)證人壬○○於96年3 月19日10時05分持用上開行動電話
        與證人辛○○持用之0000000000號行動電話通話內容（
        見96偵5670號卷(一)第56頁）：
        薛：鬥陣的，你還沒跟我說幾點呢。
        蔡：3 點的。
        薛：3點的，3點的出發嗎。
        蔡：對。
        薛：喔，好，好，我說他說。
        蔡：好，你先這樣跟他說。
        證人辛○○於97年1 月25日檢察官偵訊中證稱：上開
          通話內容是證人壬○○問其有關證人乙○○及庚○○
          是坐幾點的飛機去澳門，其告以係3 點等語（見96年
          度偵字5670號卷(一)第82頁）。
        證人壬○○於檢察官96年11月3 日上午1 時5 分偵查
          中證稱：上開通話內容係證人辛○○告訴其2 個運毒
          的人在3 點會出發等語（見96年度偵字第5670號卷(一)
          第222 頁）。
      (3)證人壬○○於96年3 月19日12時01分持用上開行動電話
        與證人辛○○持用之0000000000號行動電話通話內容（
        見96年度偵字第5670號卷(一)第57頁）：
        蔡：你有跟你哥哥說嗎。
        薛：有阿，有阿。
        蔡：我跟你說誰要去接球友。
        薛：那個小佑吧。
        蔡：你跟他說有一個老朋友就對了，老球友啦。
        薛：好。
        證人辛○○於97年1 月25日檢察官偵訊中證稱：因證
          人庚○○問是誰要去接他，所以其打電話問證人壬○○，證人壬○○說是「小佑」會去帶等語（見96偵56
          70號卷(一)第82頁）。
        證人壬○○於96年11月3 日上午1 時5 分檢察官偵查
          中證稱：上開通話內容係其告訴證人辛○○，說「小
          佑」會去接打球的人等語（見96年度偵字第5670號卷
          (一)第223 頁）。
      (4)證人壬○○於96年3 月19日10時11分持用0000000000號
        行動電話門號與證人己○○持用之0000000000行動電話
        門號通話內容：（證人己○○先接聽，嗣後由被告與證
        人壬○○對話，見96年度偵字第5670號卷(一)第58頁）：
        薛：兄也呢，他們3 點出發。
        黃：你等一下，小乖。
        薛：他們說3 點出發。
        陸：收到，我3點40分到第一航廈，他們3點多的。
        薛：對，OK。
        被告坦承上開通話內容係證人壬○○打給證人己○○
          ，之後由其接聽，證人壬○○在電話中告以「他們說
          3 點出發」等情（見96年度偵字第5670號卷(二)第50頁
          ）。
        證人壬○○於96年11月3 日上午1 時5 分檢察官偵查
          中證稱：上開通話內容係其與證人己○○之通話內容
          ，後來被告接話，我告訴被告運毒的人3 點會出發，
          被告則說其3 點40分會到第一航廈等語（見96年度偵
          字第5670號卷(一)第223 頁）。
        證人己○○於96年11月14日、97年1 月11日檢察官偵
          訊及本院97年6 月4 日審理時均證稱：上開通話內容
          係其與證人壬○○間之通話，後來電話由被告接聽，
          其不知渠等通話內容等語（見96偵5670號卷(一)第242
          至244 頁、96偵5670號卷(二)第63至65頁及本院卷(一)第
          327 至332 頁）。
     7.互核上開證人辛○○及壬○○之證言大致相符，其2 人
       均一致指證係被告委由證人壬○○打電話通知證人辛○○找2 人前往澳門地區運輸第一級毒品海洛因，且觀諸
       上開監聽譯文，證人辛○○於96年3 月19日10時05分與
       證人壬○○聯繫，告以「3 點出發」，證人壬○○旋於
       同日10時11分與被告聯繫，告以「他們說3 點出發」，
       ，核與證人庚○○及乙○○於96年3 月19日下午3 時，
       搭乘長榮航空BR-0817 號班次飛機前往澳門地區之事實
       相符，有證人庚○○及乙○○之登機證影本可憑（見96
       年度偵字第1908號卷第15頁），再佐以證人庚○○證稱
       證人辛○○於找其前往澳門地區運輸第一級毒品海洛因
       時，有告以係其曾見過面之綽號「阿林仔」之人要其前
       去運毒，並甫以上開證人乙○○及丁○○均證稱證人辛○○尚有幕後老闆等情，足認被告係透過證人辛○○委
       由證人庚○○及乙○○自澳門地區私運第一級毒品海洛
       因球入境臺灣。
  (三)被告雖辯解下列事項，然經核均無足採信，爰分別指駁如下
    ：
    1.被告辯稱其不認識證人庚○○、乙○○，不可能找證人庚○○、乙○○運輸第一級毒品海洛因云云（辯護意旨狀一
      (一)(二)部分）。
      查證人庚○○雖證稱：證人辛○○找其前往澳門地區運輸
      第一級毒品海洛因時雖有告以係綽號「阿林仔」之人找其
      前去運毒，但其不確定被告是否即係綽號「阿林仔」之人
      等語（見96年度偵字第5670號卷(二)第132 至133 頁、本院
      卷(一)第296-297 頁）；且證人乙○○亦證述不認識被告且
      未曾與被告見面等情節相符（見本院卷(一)第302-303 頁）
      。然查，證人辛○○係受被告之託找2 人前往澳門地區運
      輸第一級毒品，證人辛○○因而找證人庚○○及乙○○前
      去運毒等情，業如前認定，此觀證人辛○○於本院97年4
      月30日審理時明確證稱：被告並未直接指名請其找證人庚○○、乙○○去澳門地區運毒回台，而是證人庚○○及乙○○自己說渠等欠錢，想要運毒來賺錢，其才找證人庚○○及乙○○前去運毒等語（見本院卷(一)第197 頁），益明
      此情，從而，被告縱果不認識證人庚○○、乙○○，亦無
      解於其係委由證人辛○○找人前去澳門地區運輸第一級毒
      品海洛因之犯行。
    2.被告辯稱：證人辛○○就為何找證人庚○○、乙○○運
      輸第一級毒品海洛因乙節，時而稱係被告打電話向其說的
      ，時而稱被告透過證人壬○○打電話給其（辯護意旨狀(三)
      2.(1)部分）；就證人辛○○證稱係被告找其運毒部分，
      證人辛○○證稱係「很早之前與被告在外約地方見面時有
      講過」，又稱運毒之事係被告透過證人壬○○打電話給其
      ，且稱當時被告出國，所以被告才透過證人壬○○與其聯
      絡，但被告出國時間甚短，而證人辛○○卻稱很早以前就
      討論運毒之事（辯護意旨狀(三)2.(3)部分）；證人辛○○
      稱證人乙○○不認識被告，被告與證人乙○○亦稱彼此互
      不相識，然證人辛○○卻證稱是被告要其去找證人庚○○
      及乙○○運毒（辯護意旨狀(三)2.(6)部分），證人辛○○前
      後證述矛盾，所為證言不可信云云。
      如前所述，證人辛○○已明確證述被告要其找人前往澳門
      地區運毒品，並未指明找證人庚○○及乙○○，係其找證
      人庚○○及乙○○前去運毒，是被告不認識證人乙○○之
      事實，並不足以動搖證人辛○○證言之可信性，且證人辛○○證稱在很早之前被告即已與其談及運毒之事等語，核
      與證人庚○○證稱於95年9 月、10月間，綽號「阿林仔」
      之人即與證人辛○○談及運毒之事等情節相符，而嗣後被
      告於96年3 月13日至同年月19日間出國至澳門及大陸珠海
      地區之事實，復為被告所不爭執，且有被告之法務部入出
      境資訊連結作業資料1 紙在卷可參（見96年度偵字第5670
      號卷(二)第103 頁），從而此時被告委由證人壬○○與證人
      辛○○連絡運毒之事，亦核無何矛盾之處。
    3.被告辯稱證人辛○○於檢察官所問與被告見面時，證人庚○○是否在場，證人辛○○證稱：「有時我、被告、庚○○會一起見面」，然而證人庚○○從其被捕開始均未供稱
      有被告之人，最後雖在被捕10個月之後訊問時證稱見過被
      告，但也稱僅見過1 次，與證人辛○○證述顯然有所矛盾
      （辯護意旨狀(三)2.(2)部分）；又證人辛○○證稱是「郭敏
      祥」介紹其認識被告，同時證稱其與證人庚○○是一起認
      識被告，然證人庚○○卻一開始未供稱認識被告，而後稱
      有與綽號「阿林仔」之人見過一面吃羊肉爐，顯見證人辛○○所言不實云云（辯護意旨狀(三)2.(4)部分）。
      查證人庚○○已就本案重要之曾與證人辛○○與綽號「阿
      林仔」之人見面，在共同見面時，綽號「阿林仔」之人曾
      談及運毒之事等情節證述明確，且核與證人辛○○證稱曾
      與證人庚○○共同與被告見面等語相符，足見證人辛○○
      證述證人庚○○曾與被告見面之事為真實。至證人庚○○
      究竟與被告見面幾次，是否經由案外人「郭敏祥」之介紹
      認識被告，核屬本案細節事項，且涉及證人庚○○是否除
      本案外尚涉有其他運毒之事（詳後述），難期證人庚○○
      據實證述，是尚難以被告上開所指證人辛○○及庚○○證
      言不符之處，遽認證人辛○○所有證言均為不實。
    4.被告辯稱依據證人辛○○所言，被告認識證人庚○○，且
      有時會與證人庚○○見面，則被告倘要找證人庚○○運毒
      ，根本不必透過證人壬○○找證人辛○○，再透過證人辛○○找證人庚○○之理云云（辯護意旨狀(三)2.(5)部分）。
      依據證人辛○○上開證述，證人庚○○固認識被告，然被
      告是否委由證人庚○○運毒，仍須視被告與證人庚○○之
      交情而定，而依證人庚○○證述其與所謂綽號「阿林仔」
      之人僅見過1 次面，無法確定被告是否即係綽號「阿林仔
      」之人等情以觀，證人庚○○顯與被告不熟，是就運毒行
      為事涉重大刑責而言，被告為確保安全，自無直接委由與
      其不熟識之證人庚○○之理，從而本件係由證人辛○○委
      由與其熟識之證人庚○○前去運毒，並無何違悖常理之處
      。
    5.被告辯稱證人辛○○於偵查中證稱是證人庚○○、乙○○
      主動叫其與綽號「阿林仔」之人說要去澳門玩，後來在法
      院審理時卻證稱係被告要其去找證人庚○○、乙○○運毒
      ，可見證人辛○○前後證言矛盾云云（辯護意旨狀(三)2.(7)
      部分）。
      查被告係叫證人辛○○找2 人前去澳門地區運輸第一級毒
      品，並未指明係要證人庚○○及乙○○前去運毒，業如前
      認定；且查證人庚○○於本院訊問時已明確證稱係因有急
      用，才找證人辛○○談運毒之事（見本院卷(一)第291 頁）
      ；而關於證人乙○○參與運毒部分，證人辛○○於96年7
      月10日檢察官偵查中亦證稱之前證人乙○○就告訴其想要
      談運毒的事，後來其方於96年3 月18日打電話給證人乙○○，告訴其可以去運毒等語（見96年度偵字第5670號卷(一)
      第183 頁）、於本院97年4 月30日審理時證稱證人乙○○
      打過幾次電話給其，說欠錢花用，想要運毒賺錢等語（見
      本院卷(一)第197 頁），且證人乙○○於本院審理時亦證稱
      之前證人辛○○知道其缺錢，即曾打電話給其，詢問其是
      否願意賺這筆錢等語（見本院卷(一)第301-302 頁），可見
      證人庚○○及乙○○係因缺錢花用，故鋌而走險，參與本
      件運輸第一級毒品海洛因之事，本院因認證人辛○○如被
      告所指於警詢所稱證人庚○○、乙○○主動叫其與綽號「
      阿林仔」之人說要運毒之事，乃係指證人庚○○及乙○○
      因缺錢花用，而在其等與證人辛○○交往中，復知悉證人
      辛○○有運輸毒品之門路，因而向證人辛○○表達有運毒
      賺錢之意願，否則證人辛○○亦不致於被告要其找2人前
      往運毒時，會逕行與證人庚○○及乙○○聯絡運毒之事，
      是本院認證人辛○○上開證言並無矛盾之處。
    6.被告辯稱證人辛○○於警詢時稱證人庚○○及乙○○之機
      票錢係其所付，是倘果係被告請證人庚○○及乙○○運毒
      ，為何機票錢要請證人辛○○支付？是依理應係證人辛○○請證人庚○○及乙○○運毒，而與被告無涉。且證人辛○○雖又改稱係被告先叫其負擔證人庚○○及乙○○之機
      票錢，然證人何以對此事如此盡心盡力幫忙，又要找人運
      毒，又要拿錢墊付，又要其妻即證人丁○○去拿機票，更
      要載證人庚○○等人出國，此顯不合常理，此外證人辛○○既稱係先行墊付款項，理當向被告索回款項，然其卻證
      稱忘記是否有向被告拿錢等語，更係違背常理云云（辯護
      意旨狀(三)2.(8)(9)部分）。
      如被告所辯，證人辛○○業就證人庚○○及乙○○前往澳
      門地區機票支出部分更正為係由其先行負擔，且其於96年
      7 月10日檢察官偵查中結證稱：其幫忙買機票，被告會給
      其一些錢，有時1 萬多、有時2 萬多，但這次還沒給等語
      （見96年度偵字第5670號卷(一)第183 頁）；且如前所述，
      證人丁○○亦證述幫忙訂購機票，證人辛○○會給其金錢
      等情，何況就本件而言，證人辛○○與被告係處於共犯關
      係，其內部自有一定報酬之約定，是證人辛○○自可從中
      獲利，是其先行出錢又出力，並無何違背常理之處。至證
      人辛○○尚未取回先行出資之機票錢，事涉證人辛○○及
      被告內部結算金錢問題，要難以此遽認證人辛○○指證被
      告參與運毒之事，係違背常理。
    7.被告辯稱證人辛○○與證人壬○○於96年3 月17日17時59
      分之通訊監察譯文有提到「小佑」，然證人辛○○卻證稱
      不認識「小佑」，顯見證人辛○○所證不實云云（辯護意
      旨狀(三)2.(10)部分）。
      查上開被告所指通訊監察譯文係附於96年度偵字第5670號
      卷(一)第53-54 頁，在此通訊監察譯文中並未載及「小佑」
      之人，而該通訊監察譯文中雖提及「小六」之人，但該「
      小六」之人係證人壬○○所言，證人辛○○就此並未與證
      人壬○○談及任何事，是無從因之認證人辛○○之證言有
      何不實之處。
    8.被告辯稱證人辛○○就96年度偵字第5670號卷(一)第53頁監
      聽譯文內容中，關於「他們會先匯一些過去」，證人辛○○指稱係被告先匯一些錢過去等語，然斯時被告人在國外
      ，如何匯款？是證人辛○○此部分證言，顯非屬實，且譯
      文中證人辛○○提及「是你澳門一起帶過去的喔」等語，
      證人辛○○稱忘記了，對於其與證人壬○○所稱之「郭董
      」更先謊稱不知認識，而後稱是「郭敏祥」，詳細審酌證
      人辛○○證述內容，隱匿實情欲坐實戊○○之罪名，彰彰
      甚明云云（辯護意旨狀(三)2. (11)部分）。
      被告上開所指通訊監察譯文，係證人壬○○以所持用之「
      0000000000」號行動電話門號與證人辛○○持有之「0000
      000000」號行動電話門號聯絡，其通訊監察譯文如下（見
      96 年 度偵字第5670號卷(一)第53-54 頁）：
      薛：什麼事，快點講話。
      蔡：喂。
      薛：對啊，什麼事？
      蔡：有消息嗎？
      薛：還沒有，明天看看。
      蔡：是喔。
      薛：也沒有小六的電話。
      蔡：喂，你有電腦嗎？
      薛：有。
      蔡：你上去網站找找看。
      薛：看那個新聞喔？
      蔡：對啊。
      薛：喔，好啊。
      蔡：對啊，去看看，最好是沒有那件事。對啊，看看國際
          的也好。
      薛：問題我是怕會不會黑吃黑。
      蔡：黑吃黑也會回來，最怕被押著。
      薛：黑吃黑也許被做掉了，誰要把錢給人，3-4 百萬誰要
          給人啊。
      蔡：他們先匯一些帶過去。
      薛：要嘛，要一起帶過去。
      蔡：是你澳門一起帶過去的喔。
      薛：沒有，那一起本來要帶過去，要帶過去，錢帶太多，
          機場不給過。
      蔡：對對對。
      薛：後來才變成他自己過去，這樣子。
      蔡：我知道他分批帶過去嗎。
      薛：第一、第一、第一次大約180。
      蔡：對
      薛：180叫郭董帶過去。
      蔡：我知道。
      薛：還有1個嘉源？
      蔡：嘉源，對啊。
      薛：最後1天他還帶40萬過去。
      蔡：是喔，還有叫我朋友之前帶1次20萬過去的。
      薛：對啊，這樣就多少了。
      蔡：快300。
      薛：對啊。
      蔡：超級擔心的，幹你娘。
      薛：我很擔心，我董阿倒了，我也倒了。
      蔡：這個喔。
      薛：我在看新聞，如果是被黑吃黑的就不會報了，現在要
          看什麼台? 要看社會的還是地方的？
      蔡：要看社會的，最好是國際台的，看國際台。
      薛：國際台哪一台？
      蔡：對。
      薛：這如果被黑吃黑就．．．
      蔡：要看國際新聞。
      薛：港澳嗎？
      蔡：不，不是要看國際新聞。
      薛：我剛看國際的啊。
      蔡：你看國際新聞看看。
      薛：喔，好。
      就上開通訊監察譯文，證人辛○○於97年1 月25日檢察官
      偵查證稱係證人壬○○告訴其，被告帶錢出國都沒有消息
      ，是不是被做掉等語（見96年度偵字第5670號卷(二)第82頁
      ），核與證人壬○○於本院審理時證稱上開通訊內容係被
      告出國很久，且帶很多錢出國，證人辛○○問其被告是不
      是在大陸被幹掉了等語相符（見本院卷(一)第203 頁），而
      被告於96年3 月13日至19日間係出國前往澳門及大陸地區
      ，復如前認定，是足徵證人辛○○及壬○○上開通話內容
      確係在談論被告攜帶大量金錢出國前往大陸地區之事無訛
      。本院參諸上開通訊監察譯文，內容提及「黑吃黑」、「
      他們」、「郭敏祥」、「嘉源」等人，數量提及「180 」
      、「40」、「20」及「300 」，且該等數量復分別與不同
      之人有關，因認本件運輸第一級毒品海洛因之事，跨及大
      陸、澳門及臺灣地區，除被告、證人辛○○、丁○○、壬○○、庚○○及乙○○外，幕後應尚有其他同夥，然就此
      幕後集團成員而言，檢察官因未能掌握具體事證，因而無
      從加以起訴，是證人辛○○就檢察官未具體掌握事證之相
      關共犯部分未具體證述有關匯款購買第一級毒品海洛因情
      節，要難指其證言有何矛盾。
    9.被告辯稱證人辛○○稱證人庚○○是老球友，而渠等所稱
      之老球友又是運毒之人，是依此情形觀之，證人庚○○運
      毒應不只1 次，而細觀卷內資料，證人辛○○顯然又與綽
      號「阿水」之人合作運毒之事，由「阿水」負擔去泰國的
      機票錢及簽證費，是以證人庚○○、乙○○運輸毒品之事
      ，實難認定與被告有何關聯云云（辯護意旨狀(三)2. (12)
      部分）。
      查證人庚○○已明確證述本件證人辛○○係告以係綽號「
      阿林仔」之人要其往澳門地區運送第一級毒品海洛因，證
      人庚○○並未提及綽號「阿水」之人，是本件即顯與綽號
      「阿水」之人無涉。而被告雖以前詞置辯，然其並未具體
      指稱卷內究係何資料指向證人辛○○係與綽號「阿水」之
      人合作自泰國運輸第一級毒品海洛因來台，且證人辛○○
      亦未因與被告所指綽號「阿水」之人合作自泰國運毒，而
      為警查獲之事，是被告此部分所辯查無證據可佐，尚難採
      信。
    10.被告辯稱壬○○證稱其於96年3 月19日打電話與被告聯絡
      ，被告要其跟證人辛○○說可以叫2 個球友去那邊打球，
      然細觀當時通聯內容，被告既未提到球友，亦未有任何提
      到叫人出發之語（本院按：此部分係指96年度偵字第5670
      號卷(一)第58頁96年3 月19日10時11分證人壬○○與被告間
      之通訊監察譯文），只是聽證人壬○○所言，是以證人壬○○稱，被告要其跟證人辛○○稱可以叫2 個球友去那邊
      打球了云云，顯與事證不符云云（辯護意旨狀(四)1.部分）
      。查被告所指上開通話內容固係證人壬○○及辛○○之通
      話內容，且被告亦確未提及球友，亦未有任何提到叫人出
      發之語。惟查，本件卷附通訊監察譯文係員警依據所查得
      證人壬○○及被告所使用之行動電話，向檢察官申請通訊
      監察所得，而非證人壬○○及被告所使用之全部行動電話
      均在員警之通訊監察中，而依本院承辦相關販賣或運輸毒
      品案件所已知，從事販賣及運輸毒品者，因所犯係重罪，
      恐為警查獲渠等犯罪情節，通常會使用人頭申辦之行動電
      話門號，以規避員警之通訊監察，此由被告為警查獲之6
      支行動電話，內含6 張行動電話門號多為人頭卡即明此情
      ，是員警未通訊監察得證人壬○○與被告間有關被告要證
      人壬○○打電話給證人辛○○，要證人辛○○找2 人前去
      澳門地區打球，亦即前去運毒等相關通話內容，並不足以
      反推證人壬○○證稱係被告要其打電話給證人辛○○，要
      證人辛○○找2人前去澳門地區打球，亦即前去澳門地區
      運毒等語，係出於證人壬○○之虛構，是被告此部分所辯
      ，亦無足採取。
    11.被告辯稱證人壬○○證稱其不知道被告出國要做什麼，卻
      又證稱「被告之前在大陸購買毒品的時候，有與大陸那邊
      的人相處的不好，被告又拿了那麼多現金」，所言亦前後
      矛盾云云（辯護意旨狀(四)2.部分）。
      此部分指駁同前8.所述。
    12.又證人壬○○對錄音譯文除緊咬被告，欲入被告於罪外，
      對於其所言「怕黑吃黑」，其證稱不知道自己為何這樣講
      ，經詰以同一通電話中證人辛○○提到「他們先匯一些過
      去」，證人壬○○對於其自己的對話亦證稱忘記他們是誰
      ，更忘記他們在哪裡，也稱不知道是否要匯款到大陸，此
      外對於其自己在電話中所稱要一起帶過去，究竟是要誰帶
      什麼過去，也稱忘記了，對於原來計劃要誰去大陸也忘記
      了，對於所謂第一次大約180 亦證稱忘記了，甚至連證人
      辛○○已證實之郭敏祥，證人壬○○亦隱匿其事而稱忘記
      了郭董為何人，並稱不認識郭敏祥，凡此足見證人壬○○
      顯係隱匿實情，證述內容具有重大瑕疵云云（辯護意旨狀
      (四)3.部分）。
      此部分指駁同前8.所述。
    13.證人庚○○於偵查及法院審理時均證稱去泰國是有人出錢
      請其去玩，而證人辛○○亦證稱證人庚○○早在年底運輸
      過毒品，那一次是其去訂機票，再由其載證人丁○○去拿
      ，那一次是郭敏祥（綽號：過敏）要其聯絡證人庚○○去
      運毒，那次是去泰國，且證人丁○○亦證稱證人辛○○曾
      向其提到運毒之老闆綽號為「阿水」，除「阿水」外，證
      人辛○○並未提到任何運毒的老闆，是證人庚○○、辛○○顯然另有配合運毒之人，且該人並非被告云云（辯護意
      旨狀(五)1.2.部分）。
      查證人辛○○於96年7 月10日檢察官偵查中確曾如被告所
      指證稱上開證人庚○○受案外人郭敏祥（綽號「過敏」）
      之邀，前往泰國運毒之事（96年度偵字第5670號卷(一)第18
      5 頁），然如前所述，其自為警查獲日起至本案審理時，
      均證述係受被告之託，找證人庚○○及乙○○前往澳門地
      區運輸本件為警查獲之第一級毒品海洛因來台，核與證人
      壬○○於97年2月15 日檢察官偵查中證稱：其不認識綽號
      「鳳梨」、「過敏」之人，但聽戊○○說過綽號「過敏」
      這個人，綽號「過敏」之人長年住在泰國，其聯絡本件運
      輸第一級毒品之事，均未聽過這2個人等語（見96 年度偵
      字第5670號卷(一)第128-129 頁），足徵本件證人庚○○及
      乙○○前往澳門運毒之事，綽號郭敏祥之人並未涉入其中
      ；且證人丁○○雖於96年7月10 日為警查獲時，向員警證
      稱其為證人辛○○辦理前往泰國機票及簽證之費用，係證
      人辛○○的老闆綽號「阿水」之人支付等語（96年度偵字
      第3751號卷(一)第19頁），且嗣證人丁○○於偵訊及法院審
      理時亦未提及其他證人辛○○其他幕後老闆之名字，惟本
      院審諸證人丁○○在其所證參與運毒之過程，均僅係幫助
      證人辛○○辦理購買機票及簽證事宜，足見其係被告所屬
      運輸及販賣第一級毒品集團之外圍分子，其因而不知該集
      團相關成員組織情形，僅知該集團內有綽號「阿水」之老
      闆，不知尚有其餘幕後老闆，乃理所當然之事，故當難依
      證人丁○○上開所證，即認證人庚○○及乙○○非為被告
      運輸本件第一級毒品海洛因。
    14.被告辯稱證人辛○○於96年7 月10日遭逮捕時，警方在證
      人辛○○住處查到案外人林鴻儒、張舒雅及證人辛○○之
      護照，且證人丁○○供稱這3 本護照是其去辦簽證，而被
      告根本不認識案外人林鴻儒及張舒雅，是證人辛○○運毒
      之事，應與被告無涉云云（辯護意旨狀(五)3.部分）。
      查被告是否認識證人辛○○所找運輸毒品之人，與被告是
      否委由辛○○找證人庚○○及乙○○運輸本件為警查獲之
      第一級毒品海洛因無涉，業如前述，是被告猶執同一理由
      ，認在證人辛○○住處查獲上開案外人林鴻儒、張舒雅等
      人之護照，辯稱本件證人庚○○及乙○○運輸第一級毒品
      海洛因之事與其無涉云云，實無足採。
    15.被告雖曾與證人壬○○於96年3 月18日有電話通聯，然時
      隔甚久，被告亦不記得電話中之他們指誰，然可確定者係
      絕非證人庚○○及乙○○，因被告並不認識證人庚○○及
      乙○○，證人辛○○移花接木指稱被告參與運毒，與事實
      不符，是卷附相關通訊監察譯文並不足以證明被告有參與
      運毒之事云云（辯護意旨狀(五)4.部分）。
      此部分指駁同前1.所述。
    16.細觀本案中重要之譯文，皆係證人壬○○與辛○○之對話
      （指96年度偵字第5670號卷(一)第53-57 頁通訊監察譯文）
      ，而此等內容均未提及被告，反係提到「郭董」、「嘉源
       」等人，而證人辛○○更證稱「郭董」係郭敏祥，且其
       中證人壬○○有提到其「董仔」，證人辛○○對壬○○
       提到「你哥哥」，然證人壬○○證稱從未稱呼被告「董
       仔」或「哥哥」，由此可判斷運毒之人並非被告云云（
       辯護意旨狀(五)5.6.部分）。
       如前8.所述，案外人郭敏祥可能係與被告同屬某一運輸
       及販賣毒品集團成員，此觀諸前開通聯紀錄，證人壬○○及辛○○係在提及「他」即被告之外，另提及「郭董
       」、「嘉源」之人，益明此情，且證人辛○○於本院97
       年4 月30日審理中已證述在通訊監察譯文中向證人壬○○提及之「你哥哥」，係指稱被告等語（見本院卷(一)第
       196 頁），而證人壬○○亦於同日證稱：其稱被告為「
       董仔」，並未稱被告「哥哥」，「哥哥」是指被告，這
       是證人辛○○對被告的稱呼等語（見本院卷(一)第209-21
       0 頁），更可徵證人辛○○及壬○○所證係被告委由渠
       等聯絡人前往澳門地區運毒等情非虛，被告上開辯解核
       係飾卸之詞，不足採信。
     17.又96年度偵字第5670號卷(一)第56頁中96年3 月19日10時
       05分通訊監察譯文內容中，證人辛○○對證人壬○○稱
       「你說拿2 斤茶葉過去就好了」，證人辛○○稱真的是
       2 斤茶葉，且稱是有人打電話叫其買2 斤茶葉讓證人庚○○及乙○○帶去澳門，若此言屬實，則該人顯非被告
       ，否則證人辛○○直接稱是被告要其買茶葉即可，何須
       稱「有人」叫其買茶葉，由此可見證人辛○○走私毒品
       顯然另有私結之人，且當時係在國外，而絕非被告云云
       （辯護意旨狀(五)7.部分）。
       同前所述，被告應係某一運輸及販賣毒品集團成員之一
       ，此由前開證人壬○○與被告於96年3 月19日之通聯紀
       錄內容所示，證人庚○○及乙○○於96年3 月19日下午
       3 點自台北搭機前往澳門，且在澳門地區係由綽號「小
       佑」之人接機，而被告於同日下午3 時40分搭機返抵中
       正國際機場第一航廈，益明此情，是被告所屬集團內有
       人要證人辛○○讓證人庚○○及乙○○順道帶台灣茶葉
       前往澳門飲用，與被告是否委由證人辛○○找人運輸本
       件為警查獲之第一級毒品之事無涉，要無足以反推非被
       告委由證人辛○○找人運輸本件為警查獲之第一級毒品
       。
二、綜上，被告之辯解均不足採，其如事實欄一(一)所示，委由證
    人辛○○找2 人前去澳門地區運輸本件為警查獲之第一級毒
    品海洛因，嗣並委由證人壬○○以電話聯繫前往澳門地區運
    送毒品之時間，證人辛○○旋即聯繫證人庚○○及乙○○前
    往澳門地區運輸本件為警查獲之第一級毒品海洛因來台之事
    實，洵堪認定，應依法論科。
乙、被告戊○○被訴與丙○○及真實姓名不詳綽號「大哥」之成
    年男子，共同自澳門地區運輸及私運管制物品第一級毒品海
    洛因入境臺灣地區部分（即事實欄一(二)所示之事實）：
一、訊據被告固坦承為警在其所使用之8807-QN 自用小客車上，
    查獲臺灣士林地方法院檢察署檢察官以96年度偵字第5933號
    起訴證人丙○○如事實欄一(二)所示運輸第一級毒品海洛因案
    件之起訴書之事實，然矢口否認有何運輸第一級毒品海洛因
    及違反懲治走私條例之犯行，辯稱：其係委請證人丙○○再
    為其走私進口CD，並非委請證人丙○○代為運輸如事實欄一
    (二)所示為警查獲之第一級毒品海洛因云云。經查：
  (一)關於事實欄一(二)所示，證人丙○○於96年5 月4 日搭乘長榮
    航空BR-805號班機抵達澳門，並由真實姓名不詳綽號「大哥
    」之成年男子安排證人丙○○住宿於該地「駿景酒店」1128
    號房間內，於同年月6 日下午3 時，綽號「大哥」之男子即
    在該房間內將第一級毒品海洛因球3 顆（合計淨重147.02公
    克，純度70.67 ﹪，純質淨重103.90公克，分別裝入3 個塑
    膠膜）交給證人丙○○，證人丙○○旋將該等毒品塞入自己
    肛門內，並隨即於同日晚間8 時許，搭乘長榮航空BR-818號
    班機，自澳門返臺，經由臺灣桃園國際機場私運上開第一級
    毒品海洛因入境臺灣地區，嗣證人丙○○於同日晚上10時30
    分許通關時，為臺北縣政府警察局汐止分局、內政部警政署
    刑事警察局會同財政部臺北關稅局關員查獲，並扣得上開第
    一級毒品海洛因球3 顆、用以包裝之塑膠膜3 個及證人丙○○所有用以聯絡運輸毒品事宜之行動電話1 具及「00000000
    00」號SIM 卡1 張等情，業據證人丙○○迭於檢察官偵訊及
    法院審理時坦承在卷。又自證人丙○○身上取出由塑膠膜裝
    盛之白色粉末3 顆，經送法務部調查局鑑定結果，均含有第
    一級毒品海洛因成分（合計淨重147.02公克，純度70.67 ﹪
    ，純質淨重103.90公克），亦有法務部調查局96年6 月2 日
    調科壹字第09623048310 號鑑定書1 紙（見96偵5670號卷(二)
    第102 頁）在卷可稽，復有證人丙○○所有用以聯絡運輸本
    件為警查獲之第一級毒品海洛因所用之行動電話1 具及「00
    00000000」號SIM 卡1 張扣案可佐，是上開證人丙○○及真
    實姓名年籍不詳綽號「大哥」之成年男子共同自澳門地區私
    運第一級毒品海洛因進口至台灣之事實，即洵堪認定。
  (二)又證人丙○○係因積欠被告債務，被告乃以證人丙○○若為
    其自澳門地區夾帶第一級毒品海洛因入境臺灣地區成功，即
    給證人每顆20,000元之報酬，證人丙○○因而應允被告代為
    自澳門地區運輸本件為警查獲之第一級毒品海洛因來臺之事
    實，有下列證據可憑：
    1.證人丙○○先後於檢察官偵查中及本院審理時結證下列事
      實：
      96年5 月7 日檢察官偵訊時證稱：其因無錢花用，綽號
        「董仔」之男子即於96年5 月2 日以「0000000000」號
        行動電話門號打電話給其，叫其去澳門地區運輸第一級
        毒品海洛因，其於96年5 月4 日出境，到澳門地區後，
        有1 位綽號「大哥」之男子來接其，帶其到「駿景酒店
        」1128號房休息，96年5 月6 日下午5 點他拿包好的海
        洛因3 顆及潤滑油給其，其就將海洛因塞入肛門內，坐
        飛機回台灣，綽號「董仔」之男子叫我先到汽車旅館再
        通知他，去澳門地區的機票錢係綽號「董仔」之男子給
        其現金，其再自己去購買機票等語（見臺灣士林地方法
        院檢察署96年度偵字第5933號卷第48-49 頁）
      96年6 月4 日檢察官偵訊時證稱：其與男友即證人童永
        進在一起時有斷斷續續在施用毒品，而與證人童永進共
        同前往向持用「0000000000」號行動電話門號之男子購
        買毒品，因而認識上開持用「0000000000」號行動電話
        門號之男子。嗣因其家中缺錢，而其復與證人童永進與
        該名男子接觸過，知道該名男子需要人手幫忙走私運毒
        ，所以即在本件查獲前約2 、3 個月，主動向該名男子
        表示可以幫忙運毒，地點是在臺北縣竹圍捷運站外，該
        名男子車上，該名男子答應運輸1 顆第一級毒品海洛因
        會給其20,000元之代價，運輸3 顆可以得到60,000元，
        且由該名男子負責出其往澳門地區運毒之機票錢等語（
        見臺灣士林地方法院檢察署96年度偵字第5933號卷第60
        -62 頁）
      96年7 月25日檢察官偵訊時證稱：檢察官所提示被告戊○○之照片之男子，即係要其前往澳門地區運輸第一級
        毒品之綽號「董仔」之男子，其因積欠被告金錢，被告
        方詢問其是否要為他跑，其均係持用「0000000000」號
        行動電話門號與被告持用之「0000000000」號行動電話
        門號聯絡，又被告於96年5 月時曾以電池充當毒品，教
        她如何運毒等語（見證人丙○○─汐止分局警卷第58-6
        0頁）
      96年12月10日檢察官偵訊時證稱：被告在其於96年5 月
        4 日去澳門運毒前大約1 星期左右，撥打其使用之「00
        00000000」或「0000000000」其中1 支電話與其聯絡，
        詳細內容其忘記了，但是就是要其幫被告運毒品，打完
        電話後有說要與其聯絡，後來即再打電話給其，並與其
        約在臺北縣竹圍捷運站7-11見面，見面後被告有給其10
        ,000 元購買機票，並叫其買好後再與被告聯絡，被告
        並告訴其到澳門地區後，走到機場第幾個出口，就有人
        在那邊等其，並要其回來之後找地方休息，然後打電話
        給被告，被告就會過來處理，檢察官所提示戊○○之照
        片即係要其前往運毒之人，其不會認錯等語（見96年度
        偵字第5670號卷(二)第23-24頁，指認照片見同偵卷第27
        頁）
      97年8 月21日本院審理時證稱：96年5 月6 日自澳門地
        區運輸3 顆第一級毒品海洛因來台，係被告要其前去運
        毒的，且由被告的朋友載其前往桃園國際機場搭機前往
        澳門地區，其係經由證人童永進認識被告，後來因積欠
        被告金錢，所以才幫被告運輸第一級毒品，其為被告運
        輸為警查獲之第一級毒品海洛因，每顆可獲得20,000元
        代價，3 顆總共60,000元，被告是在96年5 月間，以電
        池充當毒品，教其如何運輸第一級毒品等語（見本院卷
        (二)第119 、第125-128 頁）。
    2.證人壬○○於檢察官偵訊及本院審理時證述下列各語：
      97年2 月19日檢察官偵查中證稱：96年5 月份某一天，
        被告叫其前往五股交流道全國加油站載證人丙○○去桃
        園國際機場等語（見96年度偵字第5670號卷(三)第50頁）
        。
      97年4 月30日本院審理時證稱：96年5 月3 日有載1 名
        女子前往桃園國際機場，但是路上都沒有與這名女子說
        話，這是被告打電話說他正在賭博沒有時間，要其前往
        五股交流道附近接這名女子，這名女子出國要做什麼，
        其並不清楚等語（見本院卷(一)第205 頁）。
    3.證人丙○○及被告間有如下電話通訊內容（被告及證人丙○○均不否認有下列通話及簡訊內容）：
      96年5 月2 日1 時21分，被告以所持用之「000000000
        0 」行動電話門號與證人丙○○及童永進所持用之「00
        00000000」行動電話門號通話，並先由證人童永進接聽
        ，再由證人丙○○接聽（見96年度偵字第5670號卷(一)第
        166 頁）：
        陸：你們那個小童有沒有辦法再走一趟。
        童：我問一下：
        張：喂。
        陸：還有辦法再走一趟嗎？
        張：你說去那個哦。
        陸：對啦！
        張：好呀！那時候。
        陸：星期五過去玩一玩。
        張：哦，好呀！
        陸：這一趟玩得比較那個一點，不要那個。
        張：我知道，我知道。
        陸：哦。
        張：好，明天我們碰面之後再說。
        (1)證人童永進於97年2月24日檢察官偵訊時證稱：上開
          通訊內容係其與被告及證人丙○○之通話內容無誤，
          被告於電話所指「小童」即係證人丙○○，但因後來
          電話係改由證人丙○○與被告對話，所以其不知被告
          於電話中問及「你們小童可不可以另外走一趟？」是
          什麼意思（見96年度偵字第5670號卷(三)第109至115頁
          ）
        (2)證人丙○○於本院97年8 月21日審理時證稱：其與被
          告通完上述電話後，與被告在臺北縣淡水碰面談運毒
          細節，談完後才去購買機票（見本院卷(二)第127 頁）
          。
      證人丙○○於96年5 月2 日15時34分以所持用之「0000
        000000」號行動電話門號與被告持用之「0000000000」
        號行動電話通話（見96年度偵字第5670號卷(二)第6 頁）
        ：
        張：董也，我找人問我坐長榮上次最晚8 點多，換澳門
            航空最晚的是9 點多，我想2 個差不了多少，應該
            沒關係吧。
        陸：隨便。
        張：好、好，我了解。
        證人丙○○於96年11月29日檢察官偵查中證稱：上開通
        話內容係其告訴被告從澳門運毒回來時，搭不同航空公
        司的班機時間，被告告訴其坐哪一班都沒關係等語（見
        96年度偵字第5670號卷(二)第12頁）。
      證人丙○○於96年5 月2 日15時47分以所持用「000000
        0000」行動電話傳送簡訊予被告持用之「0000000000」
        號行動電話（見96偵5670號卷(一)第167 頁背面）：
        大哥，我票買好了，去4 點20分，回8 點半，如果你有
        收到訊息回我。
    4.本院綜合上開證據，認證人丙○○於檢察官偵訊及本院審
      理時均一致指證係被告委由其自澳門地區運輸第一級毒品
      海洛因球來台之事實；且被告與證人丙○○於96年5 月2
      日1 時21分之通訊監察譯文中所提及之「星期五過去玩一
      玩」，核與證人丙○○係於96年5 月4 日星期五前往澳門
      地區運輸本件為警查獲之第一級毒品海洛因之時間相符；
      而證人丙○○於96年5 月2 日15時47分傳送簡訊予被告，
      告以機票購買好了，去4 點20分，回8 點半之內容，亦核
      與證人丙○○係搭乘96年5 月4 日下午4 時20分長榮航空
      班機前往澳門地區，搭乘96年5 月6 日晚間8 時35分長榮
      航空班機返台（見證人丙○○警卷第39頁之證人丙○○登
      機證正本2 紙）之事實相符；且復係被告委請證人壬○○
      開車搭載證人丙○○至桃園國際機場搭機前往澳門地區運
      輸本件為警查獲之第一級毒品海洛因；再徵諸嗣員警在被
      告所使用之8807-QN 號自用小客車上搜索扣得證人丙○○
      因運輸本件為警查獲之第一級毒品海洛因，而經臺灣士林
      地方法院檢察署檢察官起訴之96年度偵字第5933號起訴書
      之事實，可見被告確與證人丙○○為警查獲運輸第一級毒
      品之犯行有關，否則不會持有上開丙○○之起訴書等情節
      ，認證人丙○○上開指證係被告委由其自澳門地區運輸本
      件為警查獲之第一級毒品來台等情為真實，至堪採信。
  (三)被告雖辯稱證人丙○○一再證稱僅運輸第一級毒品海洛因1
    次，臺灣士林地方法院檢察署檢察官亦採信證人丙○○之證
    言，僅起訴證人丙○○1 次運輸第一級毒品海洛因之犯行，
    然證人丙○○與被告在96年5 月2 日1 時21分通話中談及「
    再走一趟」，可見被告要證人丙○○再走1 趟之物品，並非
    證人丙○○所運輸之第一級毒品云云（辯護意旨狀二(三)(四)部
    分）惟查：
    1.證人丙○○自為警查獲迄本院審理時，均係證稱被告要其
      自澳門地區運輸第一級毒品海洛因來，而非如被告所辯私
      運「CD」之情節，且證人丙○○為警查獲時，員警並未在
      其身上扣得如被告所指「CD」之物品。
    2.又證人丙○○於96年5 月7 日臺灣基隆地方法院檢察署檢
      察官偵查中明確證稱：因缺錢花用，被告以電話聯繫其，
      要其為被告運輸第一級毒品海洛因，其乃於96年4 月13日
      搭機前往澳門地區運輸第一級毒品，返台後其與被告在臺
      北縣竹圍捷運站對面的汽車旅館見面，其即將第一級毒品
      海洛因交予被告等語（見證人丙○○警卷第47-48）； 另
      於本院審理時並證稱：其先後去澳門地區2 次，2 次均係
      被告叫其前去，機票錢都是被告出的，再由其自行購買機
      票，第1 次去澳門地區是其看人家如何運毒，該次其並未
      運毒，第2 次去澳門地區，即係本件其為警查獲運輸扣案
      之第一級毒品海洛因的這1 次等語（見本院卷(二)第123-12
      5 頁、第127 頁），可見證人確有應被告之指示，先後2
      次前往澳門地區，且均與運輸毒品之事有關。
    3.至證人丙○○於本院審理時雖就其與被告在96年5 月2 日
      1 時21分之通話內容，於被告之辯護人詰問時答稱不復記
      憶（見本院卷第123 頁），然本院審諸證人丙○○於96年
      5 月7 日檢察官偵查中所證於96年4 月13日有為被告自澳
      門地區運輸第一級毒品海洛因來台等情節倘為真實，則證
      人丙○○該次運輸第一級毒品海洛因之行為，係另犯1 次
      運輸第一級毒品罪，從而，證人丙○○恐該次未經警查獲
      之運輸第一級毒品行為部分亦遭檢察官起訴，於嗣後檢察
      官偵訊及法院審理時均否認第一次前往澳門地區有運輸第
      一級毒品海洛因來台，並因而就上開通話內容中與被告談
      及「還有辦法再走一趟嗎？」、「妳說去那個喔？」等內
      容，於被告之辯護人詰問時均答以不復記憶等語，即合於
      常情，要難以此認證人丙○○指證係被告指示其前往澳門
      地區運輸本件為警查獲之第一級毒品海洛因等情節不可採
      信。
    4.綜此，本院因認被告之辯解查無證據可佐，且與相關事證
      不符，核係事後卸責之詞，要不足採。
  (四)綜合上開事證，被告之辯解委無足採，其如事實欄一(二)所示
    ，指示證人丙○○前往澳門地區運輸第一級毒品海洛因來台
    之事實，至堪認定，應依法論科。
丙、被告戊○○被訴販賣第一級毒品海洛因予辛○○部分（即事
    實欄一(三)所示之事實）：
一、訊據被告坦承於96年5 月14日凌晨1 時50分至同日凌晨2 時
    30分許，證人辛○○有以「0000000000」號行動電話門號與
    其所使用之「0000000000」號行動電話門號聯絡，嗣於96年
    5 月14日凌晨2 時30分許，證人辛○○與其在臺北縣蘆洲市
    ○○路附近之嘉年華汽車旅館碰面之事實，且對於臺北市政
    府警察局汐止分局員警於96年5 月23日下午1 時25分許持搜
    索票，在臺北縣新莊市○○路337 巷37號2 樓，查獲證人壬○○，並扣得第一級毒品海洛因4.54公克（純質淨重1.6 公
    克），及同分局員警繼於96年11月3 日持搜索票，在臺北縣
    蘆洲市○○路110 巷30號16樓，搜索扣得其持有之分裝袋11
    9 個、電子磅秤1 台、行動電話6 支（含SIM 卡6 張）（起
    訴書誤載為行動電話5 具，且漏載SIM 卡6 張）、及臺灣士
    林地方法院檢察署以96年度偵字第5933號起訴證人丙○○如
    事實欄一(二)所示運輸第一級毒品海洛因之起訴書1 紙等事實
    ，亦均不爭執，然矢口否認有何販賣第一級毒品海洛因之犯
    行，辯稱：其於96年5 月14日凌晨2 時30分許，雖有與證人
    見面，但並未販賣第一級毒品海洛因予證人辛○○云云。經
    查：
  (一)被告坦承有於96年5 月14日凌晨2 時30分許，在臺北縣蘆洲
    嘉年華汽車旅館附近，與證人辛○○碰面，且下列通訊監察
    譯文中所示被告持用之「0000000000」號行動電話門號與證
    人辛○○持用之「0000000000」行動電話門號通話內容，確
    係其與證人辛○○間之通話內容等事實，其雖否認上開通訊
    內容係與證人辛○○進行販賣第一級毒品海洛因之交易，然
    證人辛○○迭於檢察官偵訊及本院審理時證稱：下列其與被
    告間之通訊監察譯文係關於其與被告交易購買第一級毒品海
    洛因之事，嗣通話結束後，其約於96年5 月14日凌晨2 時30
    分許，在臺北縣蘆洲嘉年華汽車旅館外路旁，向被告購得第
    一級毒品海洛因（數量不詳）等語（見96年度偵字第5670號
    卷(三)第17頁、第147-148 頁、本院卷(一)第187 至188 頁），
    並分別就下列監聽譯文，證述內容含意如下：
    1.證人辛○○於96年5 月14日1 時51分以所使用之「000000
      0000」號行動電話門與被告使用之「0000000000」號行動
      電話通話內容（見96年度偵字第3751號卷(二)第97頁）：
      蔡：逗陣耶！你那有東西嗎？
      陸：怎樣你說。
      蔡：4-1阿，你在那。
      陸：我在三重埔。
      蔡：三重埔喔，要去那，多少錢。
      陸：但是沒有量好的。
      蔡：甚麼沒有弄好的。
      陸：沒有弄好的。
      蔡：那怎麼辦。
      陸：沒好的量好的你聽不懂，有很趕嗎。
      蔡：你說什麼，我沒有聽懂。
      陸：沒有量好的。
      蔡：沒得量喔。
      陸：晚一點，我有好像以多或怎麼樣我也不知道。
      蔡：那怎麼辦快瘋掉。
      陸：我看一下，你有多少。
      蔡：我身上最多也只剩5張。
      陸：我等一下弄給你，我都在三重埔就對了，我等一下打
          給你。
      證人辛○○於97年2 月19日檢察官偵查中證稱：上開通訊
      監察譯文係其要向被告購買第一級毒品海洛因，通話中所
      指「41」係代1 包第一級毒品海洛因，重量不清楚，因其
      購買第一級毒品海洛因後都是用抽煙方式施用，另譯文中
      「各1 」應該是指「41」（嗣檢察官當庭播放監聽光碟，
      確定內容確應如證人辛○○所證之「41」），譯文中「沒
      有量好的」意指沒有包裝好的，「我身上只有5 張」係指
      其只剩5,000 元（見96年度偵字第5670號卷(三)第13-14 頁
      ）。
    2.檢察官於97年2 月19日當庭播放96年5 月14日凌晨1 時52
      分許，證人辛○○持用之0000000000號行動電話與綽號土
      狗之「趙建翔」間之監聽光碟，並提示證人辛○○97年2
      月19日警詢筆錄第2 頁監聽譯文如下（見96年度偵字第56
      70號卷(三)第8 頁、第14頁）：
      蔡：喂，到那裡了。
      趙：到林口了。
      蔡：「阿林仔」那個多少錢我也不知道。
      趙：什麼「阿林仔」那個多少。
      蔡：4-1。
      趙：怎樣。
      蔡：我先問問看。
      趙：好了快打給我。
      證人辛○○於97年2 月19日檢察官偵查中證稱：上開通話
      內容係其與綽號「土狗」的朋友在對話，他的名字叫「趙
      建翔」（下逕稱趙建翔），怎麼寫不確定，這通電話是在
      談論其與友人趙建翔要合資向被告購買第一級毒品海洛因
      之事，其在與友人趙建翔通話前，先打上開編號1.電話與
      被告聯繫，係因前天中午在臺北縣泰山附近即曾與友人趙
      建翔見面，說好要合資購買第一級毒品海洛因施用，友人
      趙建翔不認識被告，其只向友人趙建翔稱是要向綽號「阿
      林仔」之人購買等語（見96年度偵字第5670號卷(三)第14頁
      ）
    3.96年5 月14日1 時56分證人辛○○以所持用之「00000000
      00」行動電話門號與持用「0000000000」行動電話門號之
      趙建翔男子通話內容（見96年度偵字第3751號卷(二)第97頁
      ）：
      趙：怎樣。
      蔡：他人都在三重埔。
      趙：公家嗎？
      蔡：他這個是誰的你知道嗎？
      趙：誰的？
      蔡：源頭是過敏的，但已經經過一手了。
      趙：有關係嗎？
      蔡：問題無法便宜呀。
      趙：多少？
      蔡：6張。
      趙：那麼貴喔。
      蔡：啍呀，他說不得已被人拐了，那麼老又被人拐去，他
          又差過敏130萬元。
      趙：是喔
      蔡：他說零賣出這樣給你們是剛好而已，已被過敏拐騙過
          1 次，他那天又去給他匯錢，他說就是上次差他1 次
          ，我怎知道你。
      趙：看你呀。
      蔡：我剛被過敏罵，幹。
      趙：看你啦。
      蔡：講的一個版本，作的又一個版本。
      趙：你跟你太太說錢被金龜仔扣走了就好了。
      蔡：1人要3張，我們要在那碰面。
      趙：全國加油站，否則要在那。
      蔡：全國加油站喔，那也要先給我，否則我身上的錢不夠
          ，我先過去三重埔他那。
      趙：好啦，我先轉下去。
      證人辛○○於97年2 月19日檢察官偵查中結證稱：上開通
      話內容係其與友人趙建翔要一起出6,000 元向被告購買第
      一級毒品海洛因，電話中提到過敏之人，係因之前聽人家
      講過說毒品的品質不好，被告好像跟其說過毒品是過敏給
      他的，後來其係與趙建翔約在泰山交流道附近的加油站碰
      面等語（見96年度偵字第5670號卷(三)第15頁）。
    4.證人辛○○於96年5 月14日2 時2 分以所使用之「000000
      0000」行動電話門與被告使用之「0000000000」行動電話
      門號通話內容（見96年度偵字第3751號卷(二)第98-99 頁）
      ：
      蔡：怎樣。
      陸：等一下，等一下我打給你。
      蔡：你再打給我，我現在過去。
      陸：你現在在那。
      蔡：我在五股這。
      陸：稍等一下，我跟人家講一下事情之後再打給你，你再
          過來三重埔，交流道那，我打給你你再出來就好了。
      蔡：要差不多多久。
      陸：應該不會很久。
      蔡：我怕我朋友等一下睡著了，等快拿一拿，我快拿過去
          給他。
      陸：稍等一下，我跟人家講一下事情馬上好了。
      證人辛○○於檢察官97年2 月19日偵訊時證稱：上開通訊
      內容是接續上開其與被告於96年5 月14日1 時51分之通話
      內容，亦即係其與被告交易購買第一級毒品海洛因，當時
      其2 人係約在三重交流道見面等語（見96年度偵字第5670
      號卷(三)第15頁）。
    5.檢察官於97年2 月19日當庭播放96年5 月14日凌晨2 時11
      分許，證人辛○○持用之「0000000000」號行動電話門號
      與趙建翔持用之行動電話門號間之監聽光碟，並提示證人
      辛○○97年2 月19日警詢筆錄第3 項監聽譯文如下（見96
      年度偵字第5670號卷(三)第9 頁、第15頁）：
      趙：回來了沒。
      蔡：還沒，他不知道在幹什麼，叫我等一下。
      趙：是喔，要等多久。
      蔡：我那知道。
      趙：我人在三重埔等你啊。
      蔡：你有要過來嗎？
      證人辛○○於97年2 月19日檢察官偵查中證稱：上開通話
      內容係其要趙建翔等一下，趙建翔說他在三重等，這一通
      電話係接續前開2 通其與趙建翔之對話等語（見96年度偵
      字第5670號卷(三)第15頁）。
    6.證人辛○○於96年5 月14日2 時17分以所使用之「000000
      0000」行動電話門號與被告使用之「0000000000」號行動
      電話聯絡（見96年度偵字第3751號卷(二)第99頁）：
      蔡：逗陣耶！
      陸：啍！
      蔡：我很趕，我還要趕回基隆。
      陸：這樣喔，否則集賢路。
      蔡：集賢路跟那。
      陸：集賢路跟三和路交叉口。
      蔡：好，我馬上到。
      證人辛○○於97年2 月19日檢察官偵查中證稱：上開通話
      內容係接續其與被告於96年5 月14日2 時2 分之對話內容
      ，其在此通電話中係與被告相約購買第一級毒品海洛因之
      地點，後來其2 人係約在蘆洲集賢路附近等語（見96年度
      偵字第5670號卷(三)第16頁）。
    7.檢察官於97年2 月19日當庭播放96年5 月14日凌晨2 時19
      分許，證人辛○○持用之「0000000000」號行動電話門號
      與趙建翔持用之行動電話門號間之監聽光碟，並提示證人
      辛○○97年2 月19日警詢筆錄第3 頁監聽譯文如下（見96
      年度偵字第5670號卷(三)第9 頁、第16頁）：
      蔡：喂，你過來三重埔好了。
      趙：我過去三重埔？
      蔡：對啊，要不然我還要趕去哪裡。
      趙：好啦。
      證人辛○○於97年2 月19日檢察官偵查中證稱：這一通電
      話接續前開與趙建翔間之3 通電話內容，係其要趙建翔過
      去三重，之前的通話內容已經有說約在交流道附近等語（
      見96年度偵字第5670號卷(三)第16頁）
    8.證人辛○○於96年5 月14日2 時20分以所使用之「000000
      0000」行動電話門號與被告持用之「0000000000」（比對
      證人辛○○0000000000號雙向通聯紀錄，上開時間證人辛○○係與被告持用之上開行動電話連繫，通訊監察譯文誤
      載為0000000000號）行動電話門號聯絡（見96年度偵字第
      5670號卷(三)第21頁）：
      陸：喂。
      蔡：喂，我要轉過去嗎？轉過去集賢路？
      陸：你轉過來，轉過來，轉過來紅綠燈。
      蔡：轉過來，我到了。
      陸：你那麼快來，幹嘛？
      蔡：我趕著回基隆。
      陸：好啦，好啦。
      蔡：轉過來紅綠燈。
      證人辛○○於97年2 月19日檢察官偵查中證稱：上開電話
      係與被告約購買第一級毒品海洛因的地方，是接續前開2
      時17分那一通的交易，當時是約在蘆洲集賢路附近等語（
      見96年度偵字第5670號卷(三)第16頁）。
    9.證人辛○○於96年5 月14日2 時23分以所使用之「000000
      0000」行動電話門號與被告持用之「0000000000」（比對
      證人辛○○0000000000號雙向通聯紀錄，上開時間證人辛○○係與被告持用之上開行動電話連繫，通訊監察譯文誤
      載為0000000000號）行動電話門號聯絡（見96年度偵字第
      5670號卷(三)第21頁）：
      陸：喂。
      蔡：我在集賢路。
      陸：好啦，你等一下我立刻到。
      蔡：好。
      證人辛○○於97年2 月19日檢察官偵查中證稱：上開電話
      係被告說他快到了，是接續前開2 時20分那一通的交易等
      語（見96年度偵字第5670號卷(三)第16-17頁）。
    10.證人辛○○於96年5 月14日2 時31分以所使用之「000000
      0000」行動電話門號與被告持用之「0000000000」（比對
      證人辛○○0000000000號雙向通聯紀錄，上開時間證人辛○○係與被告持用之上開行動電話連繫，通訊監察譯文誤
      載為0000000000號）行動電話門號聯絡（見96年度偵字第
      5670號卷(三)第21頁）：
      蔡：喂！
      陸：你車往前開嘉聯華汽車旅館。
      蔡：喔！好。
      證人辛○○於97年2 月19日檢察官偵查中證稱：上開電話
      是被告叫其將車開到嘉年華汽車旅館，是接續前開2 時3
      分那一通交易（見96年度偵字第5670號卷(三)第17頁）。
    11.證人辛○○於96年5 月14日3 時04分以所使用之「000000
      0000」行動電話門號與被告持用之「0000000000」（比對
      證人辛○○0000000000號雙向通聯紀錄，上開時間證人辛○○係與被告持用之上開行動電話連繫，通訊監察譯文誤
      載為0000000000號）行動電話門號聯絡（見96年度偵字第
      5670號卷(三)第21頁）
      陸：喂，怎樣？
      蔡：喂，鬥陣耶，問你一下這是之前「過敏」耶？
      陸：不是。
      蔡：不是喔。
      陸：怎樣？
      蔡：沒有，我朋友說東西也還好。
      陸：怎樣？
      蔡：我想是不是之前你說「過敏」的那個，有空再聊天。
      證人辛○○於檢察官97年2 月19日偵訊時證稱：上開電話
      是其向被告說毒品品質不是很好，我是在前通電話之後約
      1 、2 分鐘，在蘆洲嘉年華汽車旅館外的路邊，以6,000
      元向被告購得「41」之第一級毒品海洛因，當時給他5,00
      0 元，另外1,000 元用欠的，拿到海洛因後，馬上到三重
      交流道與趙建翔會合，將海洛因分一半給趙建翔，並當場
      吸用海洛因，吸完之後就各自回家，當時覺得品質不好，
      所以才打電話給被告，問他這毒品是不是過敏給的等語（
      見96年度偵字第5670號卷(三)第17頁）。
    12.檢察官於97年2 月19日當庭播放96年5 月14日凌晨3 時26
      分許，證人辛○○持用之「0000000000」號行動電話門號
      與趙建翔持用之行動電話門號間之監聽光碟內容如下（見
      96年度偵字第5670號卷(三)第18頁）：
      蔡：喂。
      趙：喂，我要到家了。
      蔡：那麼快喔。
      趙：你還在那裡，還在三重嗎？
      蔡：剛爬上來一下子。
      趙：剛爬高速而已。
      蔡：爬上來一會了。
      趙：開慢一點。
      蔡：好。
      證人辛○○於檢察官97年2 月19日偵訊時證稱：上開電話
      是趙建翔在離開回家的路上與其對話之內容，當時其2 人
      已完成交易並吸完毒品等語（見96年度偵字第5670號卷(三)
      第18頁）。
  (二)本院參諸上開證人辛○○與被告於96年5 月14日1 時51分通
    話時曾談提及「41」、「5 張」，2 人並相約在三重埔見面
    等語（見上開編號1.通訊監察譯文），之後證人辛○○旋於
    同日1 時52分與友人趙建翔通話中談及「阿林仔」、「4-1
    」等語（見上開編號2.通訊監察譯文），證人辛○○同日1
    時53分復與友人趙建翔在通話中談及「公家」、「6 張」、
    證人辛○○向友人趙建翔稱「他人都在三重埔」等語（見上
    開編號3.通訊監察譯文），嗣被告於同日2 時2 分與證人通
    話，並告訴證人辛○○等一下再到三重埔會面（見上開編號
    4.通訊監察譯文），證人辛○○旋於同日2 時11分與友人趙
    建翔聯絡，證人辛○○於通話中告訴趙建翔「他不知道在幹
    什麼，叫我等一下」（見上開編號5.通訊監察譯文），後來
    於同日2 時17分被告與證人辛○○聯絡，通知證人辛○○前
    往「集賢路跟三和路叉口」見面（見上開編號6.通訊監察譯
    文），證人辛○○立即於同日2 時19分與友人趙建翔聯絡，
    並要友人趙建翔前往三重埔會面（見上開編號7.通訊監察譯
    文），再佐以本院依據承辦販賣第一級毒品案件所知，販賣
    及施用第一級毒品海洛因者，通常簡稱海洛因為「4 號」、
    在「4 」之後的數目則通常指毒品之數量，價錢則通常以「
    張」數來表示，認上開證人辛○○與被告間之通訊監察譯文
    ，應係被告與證人辛○○間談論交易第一級毒品海洛因之事
    ，而證人辛○○與友人趙建翔間之通訊監察譯文，則係在談
    論證人辛○○與友人趙建翔合資向被告購買第一級毒品海洛
    因之事無訛。且觀諸被告不否認其確有如約於同日2 時30分
    許與證人辛○○在蘆洲集賢路上嘉年華汽車旅館附近見面之
    事實，核與證人辛○○所證情節相符，而證人辛○○在與被
    告碰面後之同日3 時04分許，復與被告電話聯絡，詢問被告
    「這是之前『過敏』耶？」，並稱「我朋友說東西也還好」
    等語（見上開編號11.通訊監察譯文），足證被告已完成與證
    人辛○○間販賣第一級海洛因交易，亦即業將證人辛○○於
    上開通話中提及所欲購買之第一級毒品海洛因，販售予證人
    辛○○，否則證人辛○○不致在電話中詢問東西是否係「過
    敏」的等情。且依常理判斷，證人辛○○與友人趙建翔自96
    年5 月14日凌晨1 時52分許至同日2 時19分間密切聯繫見面
    後，迄證人辛○○與被告碰面後之同日凌晨3 時26分許，證
    人辛○○始再與趙建翔電話聯絡，在此期間，證人辛○○及
    趙建翔間並無何聯絡取消見面事宜之通話，而證人辛○○及
    趙建翔於96年5 月14日凌晨3 時26分許之通話之內容卻已談
    及各自返家情形（見上開編號12.通訊監察譯文），可見證人
    辛○○及趙建翔於96年5 月14日凌晨2 時19分至同日凌晨3
    時26分許間應有碰面，據此，益明證人辛○○應已自被告購
    得其與趙建翔合資購買之第一級毒品海洛因，並依約與趙建
    翔見面，將趙建翔出資應分得之第一級毒品海洛因交予趙建
    翔，輔以員警自被告住處扣得販賣毒品者常持有之分裝袋11
    9個及電子磅秤1台等物，因認證人辛○○上開證述向被告購
    得第一級毒品海洛因之事實應可採信。又證人辛○○雖於97
    年2月19日、2月25 日檢察官偵查中均證稱係向被告以6,000
    元購得數量不詳之第一級毒品海洛因等語（見96年度偵字第
    5670號卷(三)第17頁、第147-148頁），然於本院97年4月30日
    審理時則證稱係以5,000 元向被告購得數量不詳之第一級毒
    品海洛因等語（本院卷(一)第187至188頁），本院觀諸上開通
    訊監察譯文內，證人辛○○與友人趙建翔在通話中雖係提及
    以「6張」，亦即合資6,000元購買第一級毒品海洛因（見上
    開編號3.通訊監察譯文），然證人辛○○向被告所提及購買
    第一級毒品海洛因之價格係「5張」，亦即5,000元（見上開
    編號1.通訊監察譯文），並依據被告係直接販賣第一級毒品
    海洛因予證人辛○○，販售價格自應以被告與證人辛○○所
    議定者為據，而本院復查無證人辛○○係以6,00 0元向被告
    購得第一級毒品海洛因之證據，因之認定被告係販賣價值5,
    000元之第一級毒品海洛因予證人辛○○。
  (三)又非法販賣第一級毒品海洛因係政府嚴予查緝之違法行為，
    非可公然為之，且不論是以何形式包裝之海洛因，均可任意
    分裝或增減其份量，而每次買賣之價量，亦隨時隨雙方關係
    之深淺、當時之資力、需求程度及對行情之認知等因素，機
    動的調整，因之販賣之利得，除經坦承犯行，或價量均達到
    明確外，委難查得實情，職是之故，縱未確切查得販賣賺取
    之實際差價，但除別有事證，足認係按同一價格轉讓，確未
    牟利外，尚難執此認非法販賣之事證有所不足，致知過坦承
    者難辭重典，飾詞否認者反得逞僥倖，而失情理之平；且海
    洛因價格昂貴，取得不易，凡為販賣之不法勾當者，苟無利
    可圖，應無甘冒被查緝法辦重刑之危險，平白無端義務為該
    買賣之工作，是其販入之價格必較售出之價格低廉，而有從
    中賺取買賣差價牟利之意圖及事實，應屬合理之認定。本件
    雖被告矢口否認有交付過第一級毒品海洛因予證人辛○○之
    犯行，而證人辛○○於偵查中及本院審理時復僅證稱向被告
    所購買海洛因之價格，使本院無從確認被告販賣所得之利潤
    。然以本案而言，被告與證人間既非親故至交，苟無利得，
    豈會甘冒重刑之風險，與之相約交付毒品之理，是被告交付
    海洛因予證人辛○○，並收受如前認定之5,000 元不等之對
    價，堪認被告有販賣海洛因營利之意圖甚為明顯。
  (四)被告所辯下列事項，本院認均無足採信，爰逐一指駁如下：
    1.證人辛○○為警逮捕時，涉及多項毒品罪名，倘有一罪名
      符合毒品危害防制條例第17條所定「供出毒品來源，因而
      破獲者」之規定，即得據以減輕其刑，是證人辛○○指稱
      毒品來自被告，究竟係屬事實？抑或欲獲得減刑利益？實
      有探究之必要，此外亦應綜合其他事證，以判斷證人辛○○所稱被告有交付毒品是否屬實云云（見辯護意旨狀三(二)
      1.2.）。
      查毒品危毒品危害防制條例第17條固明定：犯第4 條第1
      項至第4 項、第5 條第1 項至第4 項前段、第6 條第1項
      至第4 項、第7 條第1 項至第4 項、第8 條第1 項至第4
      項、第10條或第11條第1 項、第2 項之罪，供出毒品來源
      ，因而破獲者，得減輕其刑。而本件依據證人辛○○證述
      內，證人辛○○倘已施用所購入之第一級毒品海洛因，則
      係犯毒品危害防制條例第10條第1 項之施用第一級毒品罪
      ，倘未及施用，則係犯同條例第11條第1 項持有第一級毒
      品罪，是證人辛○○倘供出持有之第一級毒品海洛因之來
      源，因而破獲者，核有同條例第17條規定之適用無訛。然
      如前所述，本院係依據被告供稱有與證人辛○○間確有如
      上開監聽譯文所示之通話內容，再參以證人辛○○與被告
      間及證人辛○○與其友人趙建翔間通話內容，並佐以本院
      承辦販賣第一級毒品海洛因所知相關販賣及施用第一級毒
      品海洛因者對第一級毒品海洛因之簡稱、數量及金錢之代
      號等情節，及自被告住處扣得販賣毒品常見之分裝袋及電
      子磅秤等事證，認證人辛○○指證被告販賣第一級毒品海
      洛因之證言為可採，是尚難以證人辛○○供出毒品來源係
      被告，有毒品危害防制條例第17條減刑規定之適用，即認
      證人辛○○之證言為不可信。
    2.被告雖於96年5 月14日凌晨2 時30分許，有與證人辛○○
      見面，然被告並未交付任何毒品給證人辛○○，蓋若有毒
      品交易之事，以現在監聽技術，警方當時即可立即將證人
      辛○○及被告逮捕，何以未為之？且本案並未扣得證人辛○○所證向被告購得之毒品，被告涉犯何罪名，全繫於證
      人辛○○對監聽譯文之解釋，換言之，是否證人辛○○稱
      被告交付者係第一級毒品海洛因，即論被告販賣第一級毒
      品海洛因罪？證人辛○○稱被告交付第二級毒品安非他命
      ，即論被告販賣第二級毒品安非他命罪？證人辛○○稱被
      告交付第三級毒品愷他命，即論被告販賣第三級毒品愷他
      命罪？（見辯護意旨狀三(二)3.）
      查被告上開辯稱員警監聽得被告與證人辛○○交易第一級
      毒品海洛因，卻未當場逮捕被告及證人辛○○，而據以推
      論被告與證人辛○○見面時，被告並未交付第一級毒品海
      洛因云云，顯係出於對員警實施偵查手段之誤解，蓋以本
      院承辦刑事案件所已知，偵辦刑事案件員警鑑於實施監聽
      案件多係難以監聽以外方法搜證之重大刑事案件，渠等為
      求確實掌握相關事證，多係先行聲請實施通訊監察，嗣渠
      等掌握相關事證，認時機成熟時，始佈署員警實施跟監，
      以求人贓俱獲，是員警在通訊監察中臨時聽得交易毒品之
      情節，然因未及時佈置員警跟監，因而未能當場查得交易
      毒品者及扣得相關交易毒品之情形所在多有。因之要難以
      員警未當場查得被告及證人辛○○交易毒品，且未扣得交
      易毒品乙節，即逕行推認被告並無證人辛○○所指證販賣
      並交付第一級毒品海洛因予證人辛○○之事實。又如前所
      述，本院係依據證人辛○○與被告間、證人辛○○與其友
      人趙建翔間監察譯文均提及第一級毒品海洛因之代號「41
      」，判斷證人辛○○係向被告購買第一級毒品海洛因，並
      非徒憑證人辛○○之指證，是被告辯稱因未扣得證人辛○○所證向被告購得之毒品，徒憑證人辛○○指證毒品內容
      ，認定被告涉犯販賣何種毒品云云，顯有誤解，無足採取
      。
    3.本件卷內資料可知，證人辛○○係專門找人出國走私海洛
      因之人，其幕後老闆為「阿水」，且牽涉之人甚多，以客
      觀情形判斷，證人辛○○要施用毒品，不必找被告，證人
      辛○○或可自己找人從國外帶毒品，或可找其老闆「阿水
      」要毒品，其老闆亦斷無賣毒品給證人辛○○賺取利益之
      理，是證人辛○○稱找被告取得毒品，顯不合理云云（見
      辯護意旨狀三(二)4.）。
      查如前認定，被告係委由證人辛○○找證人庚○○、乙○○於96年3 月20日，自澳門地區運輸第一級毒品海洛因球
      來台，再徵諸證人張偉麟於97年2 月19日檢察官偵訊時證
      稱：95年10月至96年3 月間，大約有2 、3 次，其打電話
      給被告說要施用毒品，然後每次均將大約10餘萬元拿給被
      告，被告再跟別人買毒品，然後再係透過證人壬○○，在
      成功或五股交流道，將約半兩摻有一些第二級毒品安非他
      命之第一級毒品海洛因交給其，被告告訴其係向別人拿毒
      品，其不清楚被告毒品來源等語（見96年度偵字第5670號
      卷(三)第45至46頁），可見被告確有購得第一級毒品海洛因
      之管道，是證人辛○○向被告購買第一級毒品海洛因並無
      不合理之處。
    4.退萬步言之，被告倘果真於96年5 月14日凌晨2 時30許，
      交付第一級毒品海洛因給證人辛○○，被告亦不可能有販
      賣第一級毒品海洛因之行為，蓋公訴人一方面主張被告係
      透過證人辛○○找人從國外運毒，換言之，主張能夠找人
      出國運毒之人係證人辛○○，一方面卻又主張證人辛○○
      係找被告買毒品，而被告有販賣從中賺取差價，此2 種主
      張實不無齟齬之處（見辯護意旨狀三(三)1.，辯護意旨狀誤
      編為三(二)1.）。
      證人辛○○僅係為被告找人前往澳門地區運毒之人，被告
      始為直接接觸毒品來源之人，換言之，被告應係證人辛○○之上手，此觀上開證人張偉麟之證言益明此情，是證人
      辛○○既為被告找人前往澳門地區運毒，又向被告購買第
      一級毒品海洛因，並無何矛盾之處。
    5.被告縱果有交付第一級毒品海洛因給證人辛○○，亦無賺
      取價差之可能，蓋在本案卷內證人辛○○實係專門找人出
      國運毒之能手，其絕無可能向被告以較高之價格購買毒品
      云云（見辯護意旨狀三(三)1.，辯護意旨狀誤編為三(二)2.）
      。
      此部分詳前(三)被告販賣第一級毒品海洛因營利之認定及前
      4.之指駁。
丁、論罪科刑及沒收：
一、查海洛因係毒品危害防制條例第2 條第2 項第1 款規定之第
    一級毒品，並為行政院依懲治走私條例所訂頒之管制進出口
    物品，不限其數額，均不得運輸及私運；而輸入台灣地區之
    香港或澳門物品，以進口論；輸往香港或澳門之物品，以出
    口論，香港澳門關係條例第35條第2 、3 項亦定有明文，如
    自香港、澳門私運管制物品進口，應逕依懲治走私條例第2
    條第1 項論處（最高法院95年度台上字第2680號判決意旨參
    照）。被告如事實欄一(一)所示委由證人庚○○及乙○○、如
    事實欄一(二)所示委由證人丙○○自澳門搭機私運管制進口之
    海洛因入境我國，在桃園國際機場第二航廈入境證照查驗台
    前為警查獲，已進入我國領域，其私運管制物品海洛因進口
    之行為即屬既遂。是核被告如事實欄一(一)(二)所為，均係犯毒
    品危害防制條例第4 條第1 項之運輸第一級毒品罪及懲治走
    私條例第2 條第1 項之私運管制物品進口罪，核其如事實欄
    一(三)所為，係犯毒品危害防制條例第4 條第1 項之販賣第一
    級毒品罪。被告如事實欄一(一)(二)所示，先後2 次為運輸而持
    有第一級毒品海洛因之低度行為，均為其運輸之高度行為所
    吸收，均不另論罪。被告如事實欄一(三)所示因販賣第一級毒
    品海洛因而持有第一級毒品海洛因，其持有之低度行為，應
    為高度之販賣行為所吸收，亦不另論罪。被告就其如事實欄
    一(一)所示犯行，與證人辛○○、壬○○、庚○○、乙○○及
    綽號「阿清」之成年男子間，有犯意之聯絡及行為之分擔，
    均為共同正犯。又本院係依據證人壬○○證稱為被告打電話
    聯絡證人辛○○，通知證人辛○○找2 人前往澳門地區運送
    第一級毒品海洛因等情節，認證人壬○○已參與被告該次私
    運第一級毒品海洛因來台之構成要件行為，應與被告等論以
    共同正犯，檢察官漏論證人壬○○以共同正犯，應予補充。
    被告就其如事實欄一(二)所示之犯行，與證人丙○○及綽號「
    大哥」之成年男子間，有犯意聯絡及行為分擔，均為共同正
    犯。被告如事實欄一(一)(二)所示犯行，均係以一行為同時觸犯
    上開運輸第一級毒品罪及私運管制物品進口罪，為想像競合
    犯，應依刑法第55條之規定，各從較重之運輸第一級毒品罪
    論處。又被告上開所犯2 次運輸第一級毒品罪、1 次販賣第
    一級毒品罪，犯意各別，行為不同，應予分論併罰。爰審酌
    被告先後安排證人庚○○、乙○○及丙○○等人前往澳門地
    區運送第一級毒品海洛因球計15顆（合計淨重752.14公克，
    合計純質淨重611.47公克），且徵諸證人辛○○及其友人趙
    建翔合資向被告購買第一級毒品海洛因，及證人張偉麟多次
    透露過被告拿第一級毒品海洛因，每次約半兩，每次金額高
    達10餘萬元等情，認被告應係運輸及販賣毒品之中上游，且
    其僅為一己私利，即從事政府所禁止之運輸及販賣第一級毒
    品行為，而其運輸及販賣之第一級毒品海洛因，係具有成癮
    性、濫用性及侵害性之性質，傷害他人身心健康頗鉅，且嚴
    重助長社會不良風氣，犯罪情節嚴重，其於犯後復一再飾詞
    否認之犯後態度等一切情狀，就其所犯2 次運輸第一級毒品
    罪及1 次販賣第一級毒品罪，均處無期徒刑，且各褫奪公權
    終身。並定其應執行無期徒刑，褫奪公權終身。
二、沒收：
  (一)如前認定，證人庚○○及乙○○運輸來臺為警扣得之12顆塑
    膠膜內均含有第一級毒品海洛因成分（合計淨重605.12公克
    ，純度均為83.88%，合計純質淨重507.57公克），證人丙○○運輸來臺為警扣得之3 顆塑膠膜內均含有第一級毒品海洛
    因成分（合計淨重147.02公克，純度70.67 ﹪，純質淨重10
    3.90公克），爰均依毒品危害防制條例第18條第1 項前段規
    定，分別在被告所犯如事實欄一(一)(二)所示運輸第一級毒品罪
    項下宣告沒收銷燬之。
  (二)按毒品危害防制條例第18條第1 項規定，得諭知沒收並銷燬
    之者，以查獲之毒品及專供製造或施用毒品之器具為限，並
    不及於毒品之外包裝。而毒品外包裝既係用於包裹毒品，防
    其裸露、潮濕，便於攜帶運輸，亦係供運輸毒品所用之物，
    應依毒品危害防制條例第19條第1 項之規定宣告沒收之，方
    屬適法（最高法院92年度台上字第1288號、第1275號判決意
    旨參照），被告所犯如事實欄一(一)(二)所示運輸第一級毒品罪
    中，經警扣得之第一級毒品外包裝塑膠膜計15個，既具有防
    止毒品裸露、逸出及潮濕之功用，並便於攜帶及運輸，顯係
    供運輸毒品所用之物，且依前引法務部調查局鑑定報告書，
    被告如事實欄一(一)所示經警扣得包裝第一級毒品海洛因之塑
    膠膜12個合計總重45.78 公克，如事實欄一(二)所示經警扣得
    包裝第一級毒品海洛因之塑膠膜3 個合計總重10.98 公克，
    足徵可與扣案之第一級毒品海洛因分離，依上開最高法院判
    決意旨，自應依毒品危害防制條例第19條第1 項前段之規定
    ，分別在被告所犯如事實欄一(一)(二)所示運輸第一級毒品罪項
    下宣告沒收之。
  (三)證人丙○○於本院審理時證稱，員警自其身上扣得之行動電
    話1 具係其所有，而在該具行動電話所扣得之「0000000000
     」 號SIM 卡1 張（申辦人鄭柳鳳，見本院卷(二)第102 頁台
    灣大哥大0000000000號行動電話申辦人查詢資料），係被告
    提供予其用以聯絡運輸第一級毒品海洛因之用，其曾將上開
    被告提供之SIM 卡門號插入扣案所有之行動電話內，與被告
    聯絡運輸第一級毒品海洛因之事等語（見本院卷(二)第129 頁
    ），爰依毒品危害防制條例第19條第1 項宣告沒收。
  (四)被告如事實欄一(三)所示販賣第一級毒品海洛因予證人辛○○
    所得5,000 元，雖未扣案，仍應依毒品危害防制條例第19條
    第1 項規定，於被告販賣第一級毒品罪項下諭知沒收，如全
    部或一部不能沒收時，以其財產抵償之。
  (五)被告供稱員警自其處扣得之分裝袋119 個及電子磅秤1 台均
    係其所有，然辯稱係為供己施用毒品之用云云。本院衡酌上
    開扣案物係販賣毒品者常利用以秤重及分裝毒品之工具，而
    施用毒品者並無使用電子磅秤之必要，且分裝袋數量多達11
    9 個，亦顯與施用毒品無涉等情，認上開扣案物應係被告預
    備供販賣毒品之用，爰均依刑法第38條第1 項第2 款規定，
    在被告如犯罪事實欄一(三)所示販賣第一級毒品罪項下，宣告
    沒收之。
  (六)又員警自被告住處同時扣得之行動電話6 具及「0000000000
    」（申辦人，Lastrella   Marine，見本院卷(二)第108 頁遠
    傳電信行動電話申辦人查詢資料）、「0000000000」號（申
    辦人徐詩婷，見本院卷(二)第68頁行動電話申辦人查詢資料）
    、「0000000000」（申辦人陳丙東，見本院卷(二)第33頁亞太
    行動電話資料查詢）、「0000000000」（申辦人林敬員，見
    本院卷(二)第72頁，台灣大哥大行動電話申辦人查詢資料）、
    「0000000000」（申辦人何俊毅，見本院卷(二)第70頁行動電
    話申辦人查詢資料）、「0000000000」（申辦人係被告，見
    本院卷(二)第64頁行動電話申辦人查詢資料）等SIM 卡門號6
    張，被告供稱均係其所有，本院審酌上開扣得之行動電話門
    號多係他人申辦，且被告與證人丙○○、辛○○聯絡時使用
    之行動電話門號亦不同，而販賣毒品者為躲避警方查緝，多
    用他人姓名申辦行動電話門號，復為本院辦理販賣毒品案件
    所已知，因認上開扣案之行動電話6 具及SIM 卡門號6 張均
    係被告預備用以販賣毒品之用，爰均依刑法第38條第1 項第
    2 款規定，在被告如犯罪事實欄一(三)所示販賣第一級毒品罪
    項下，宣告沒收之。
三、不予宣告沒收之物：
  (一)臺北縣政府警察局汐止分局員警於96年5 月23日持搜索票，
    在證人壬○○位於臺北縣新莊市○○路377 巷37號2 樓住處
    ，所扣得之白色粉末2 包（合計淨重4.54公克，合計純質淨
    重1.6 公克），內均含有第一級毒品海洛因成分，固有法務
    部調查局96年6 月19日調科壹字第09623052590 號鑑定書1
    紙存卷可參（見96年度偵字第5670號卷(二)第100 頁），且證
    人壬○○亦迭於檢察官96年5 月24日偵訊及本院97年4 月30
    日審理時指稱上開扣案之第一級毒品海洛因係被告所寄放等
    語（見臺灣板橋地方法院檢察署96年度毒偵字第4089號卷第
    53 -55頁，本院卷(一)第201-202 頁），然被告堅詞否認上開
    扣案之第一級毒品海洛因係其寄放在證人壬○○等情。本院
    審酌上開扣案之第一級毒品海洛因係在證人壬○○住處扣得
    ，依此客觀事實推論，上開扣案之第一級毒品海洛因係在證
    人壬○○持有中，是倘欲認上開扣案之第一級毒品海洛因係
    被告所寄放，自尚須有其他證據為憑，而查檢察官據以認定
    上開扣案第一級毒品海洛因係被告所寄放者，主要係依據證
    人壬○○之指證，然因上開扣案之第一級毒品海洛因係在證
    人壬○○之持有中，且證人壬○○於上開期日為警查獲時所
    採集尿液經送驗結果，呈安非他命類及嗎啡類之陰性反應，
    臺灣板橋地方法院檢察署檢察官乃於96年7 月20日以96年度
    毒偵字第4089號對警察移送證人壬○○施用第一級、第二級
    毒品犯嫌部分予以不起訴處分確定，此有臺北縣政府警察局
    汐止分局96年5 月移送毒品危害防制條例人犯尿液檢體編號
    對照表、台灣檢驗科技股份有限公司濫用藥物尿液檢驗報告
    及上開不起訴處分書各1 份在卷可查（見臺灣板橋地方法院
    檢察署96年度毒偵字第4089號卷第58-61 頁），是證人壬○○就持有上開扣案之第一級毒品海洛因之行為，即涉有毒品
    危害防制條例第11條第1 項之持有第一級毒品罪嫌（業經臺
    灣板橋地方法院檢察署檢察官於97年6 月30日以96年度偵字
    第12036 號起訴），因之證人壬○○於本案中供出上開扣案
    之第一級毒品海洛因係被告所寄放，員警因而破獲被告，證
    人壬○○就其所犯持有第一級毒品海洛因部分之犯行，即核
    有毒品危害防制條例第17條所定減刑規定之適用，據此，證
    人壬○○上開指證被告寄放扣案之第一級毒品海洛因之證言
    部分，因涉及證人壬○○就其所犯持有第一級毒品海洛因罪
    有無毒品危害防制條例第17條所定減刑規定之適用之利害關
    係，是自應輔以其他證據，以查核證人壬○○之證言是否可
    信，而如前所述，檢察官係僅憑證人壬○○之證言為據，並
    無其他補強證據，本院因之認僅憑證人壬○○之證言，尚無
    足認上開扣案之第一級毒品海洛因係被告所寄放，從而上開
    扣案之第一級毒品海洛因即與被告無涉，自應在上開證人壬○○所涉持有第一級毒品案件中依法予以宣告沒收銷燬之，
    爰本件就上開扣案之第一級毒品海洛因即不予宣告沒收，並
    此敘明。
  (二)員警自被告住處扣得之臺灣士林地方法院對於丙○○前開運
    輸第一級毒品犯行起訴之起訴書1 紙（臺灣士林地方法院檢
    察署96年度偵字第5933號），係被告所犯如事實欄一(二)所示
    運輸第一級毒品罪之證據，查無沒收之依據；又員警自被告
    住處扣得之第二級毒品安非他命1 包（毛重0.8 公克，淨重
    0.6 公克）、含有第二級毒品安非他命殘渣之塑膠袋2 只、
    第二級毒品安非他命吸食器3 組，則核與本件犯罪事實無涉
    ，且檢察官就上開扣案之第二級毒品安非他命等物，亦未聲
    請宣告沒收，爰均不予宣告沒收，附此敘明。
據上論斷，應依刑事訴訟法第第299 條第1 項前段，毒品危害防
制條例第4 條第1 項、第18條第1 項前段、第19條第1 項，懲治
走私條例第2 條第1 項、第11條，刑法第11條、第28條、第55條
，第51條第3 款、第8 款、第37條第3 項、第38條第1 項第2 款
，判決如主文。
本案經檢察官甲○○到庭執行職務
中    華    民    國    97    年    9     月    11    日
                  刑事第一庭審判長法  官   王福康
                                  法  官   王美婷
                                  法  官   劉桂金
以上正本證明與原本無異。
如不服本判決應於收受本判決後10日內向本院提出上訴書狀，其
未敘述上訴理由者，並得於提起上訴後10日內向本院補提理由書
狀（均須按他造當事人之人數附繕本）「切勿逕送上級法院」。
中    華    民    國    97    年    9     月    11    日
                                  書記官   鄧順生
附錄論罪法條：
毒品危害防制條例第4條第1項
製造、運輸、販賣第一級毒品者，處死刑或無期徒刑；處無期徒
刑者，得併科新臺幣1 千萬元以下罰金。
懲治走私條例第2條第1項
私運管制物品進口、出口逾公告數額者，處 7 年以下有期徒刑，
得併科新臺幣3 百萬元以下罰金。


司法院資訊處製作；財團法人民間司法改革基金會備份。
